【裁判字號】    95,金上重更(二),1
【裁判日期】    950630
【裁判案由】    違反商業會計法等
【裁判全文】
臺灣高等法院高雄分院刑事判決   95年度金上重更(二)字第1號
上  訴  人
即  被  告  乙○○
選任辯護人  黃進祥 律師
            黃建雄 律師
            江順雄 律師
上列上訴人因違反商業會計法等案件，不服臺灣高雄地方法院90
年度重訴字第15號中華民國92年9 月25日第一審判決（起訴案號
：臺灣高雄地方法院檢察署89年度偵字第26085 號、90年度偵字
第3093號），提起上訴，判決後，經最高法院第二次發回更審，
本院判決如下：
    主  文
原判決關於乙○○部分撤銷。
乙○○共同連續主辦會計人員，以明知為不實事實，而填製會計
憑證，處有期徒刑壹年貳月。
    事  實
一、乙○○自民國85間起，擔任屬峰安集團（含峰安金屬工業股
    份有限公司、安峰鋼鐵股份有限公司、振安鋼鐵股份有限公
    司、振安投資股份有限公司、安貿投資股份有限公司、安邦
    投資股份有限公司、台灣貨櫃儲運股份有限公司、群翔精密
    製造股份有限公司、海裕冷凍企業股份有限公司、大高雄有
    線電視股份有限公司，以下分別簡稱峰安公司、安峰公司、
    振安鋼鐵公司、振安投資公司、安貿公司、安邦投資公司、
    台灣貨櫃公司、群翔公司、海裕公司、大高雄公司）之峰安
    公司會計處課長兼副處長（該時會計處處長懸缺未補），並
    自86年7 月間起至88年12月20日止，升任為該公司會計處處
    長，期間均職掌帳務成本、稅務、編製支出傳票及匯整製作
    峰安公司財務報告等職務，為峰安公司主辦會計之人員；而
    峰安公司之董事長則為吳德美（另案審理中）、總經理為朱
    安雄（另案通緝中）、副總經理朱安泰（經臺灣高雄地方法
    院以89年度重訴經字第1121號判處應執行刑有期徒刑10年9
    月，現由本院以95年度金上重更(一)字第2 號審理中），另甲
    ○○（經臺灣高雄地方法院以90年度重訴字第17號判處應執
    行刑有期徒刑4 年，現由本院以92年度上訴字第2071號審理
    中）則為安峰公司財務處經理，並受朱安雄之命負責峰安集
    團之資金財務調度事宜。
二、乙○○與吳德美、朱安雄、朱安泰、甲○○均明知峰安公司
    以向長東建設有限公司（以下簡稱長東公司）及綜力建設有
    限公司（以下簡稱綜力公司）購買聯合起造之「岡山美墅國
    社區」（以下簡稱「美墅國」）301 戶房地為由，所支出之
    款項新臺幣（以下同）7 億3,078 萬2,571 元，實際上均匯
    入安邦投資公司及振安投資公司供週轉使用（詳如附表一）
    ，均非支付予長東公司、綜力公司供購買「美墅國」之用，
    亦非於其後以解除買賣契約為由，陸續沖回峰安公司等付款
    、沖回之情事，竟共同基於以明知為不實之事項，而填製會
    計憑證之犯意聯絡，由乙○○利用不知情之成年會計李秀卿
    連續於：86年6 月5 日製作會計科目「（預付設備）國內
    」、傳票摘要為「預付岡山社區土地及房屋款（輔助摘要：
    岡山社區別墅一批、預付第一次頭期款）」內容不實具會計
    憑證性質之編號0037號支出傳票，而自峰安公司設於加拿大
    皇家銀行高雄分行第000-000-0 號帳戶提領1 億5,887 萬2,
    571 元（如附表一編號1 所示）；86年6 月10日製作會計
    科目「（預付設備）國內」、傳票摘要為「預付岡山美墅國
    土地房屋款（輔助摘要：岡山社區乙批，頭期款第二次付款
    ）」內容不實之編號0058號支出傳票，而自峰安公司設於萬
    泰商業銀行高雄分行（以下簡稱萬泰高雄）第000000-0號帳
    戶、彰化商業銀行高雄分行（以下簡稱彰銀高雄）第33329-
    9 號帳戶、亞太商業銀行高雄分行（以下簡稱亞太高雄）第
    000000-0號帳戶、第一商業銀行小港分行（以下簡稱一銀小
    港）第00939-1 號帳戶、聯邦商業銀行高雄分行（以下簡稱
    聯邦高雄）第00-0000000號帳戶、寶島商業銀行苓雅分行（
    以下簡稱寶島苓雅）第850188號帳戶、首都銀行高雄分行（
    以下簡稱首都高雄）第30018 號帳戶及中華商業銀行鳳山分
    行（下稱中華鳳山）第140-6-00號帳戶合計提領5 億7,191
    萬元（自上開帳戶提領之數額及流向，詳見附表一編號2）
    。
三、乙○○與吳德美、朱安雄、朱安泰、甲○○復基於同前以明
    知為不實之事項，而填製會計憑證之犯意聯絡，均明知峰安
    公司以向震安企業有限公司（以下簡稱震安公司）購買高雄
    縣大寮鄉○○段潮州寮小段第6941號、第6942號、第6943號
    、第6944號土地及建築改良物為由，所支出之款項5 億2,00
    0 萬元，實際上均匯入安邦投資公司等帳戶（如附表二所示
    ），均非支付予震安公司供購買上開土地之用，仍由乙○○
    利用不知情之成年會計李秀卿連續於：86年7 月5 日製作
    會計科目「預付土地款」、傳票摘要為「預付土地款（輔助
    摘要：赤崁段潮州寮小段、預付土地款）」內容不實之編號
    0016號支出傳票，而自峰安公司設於上開彰銀高雄第33329-
    9 號帳戶提領3 億9,000 萬元；86年7 月8 日製作會計科
    目「預付土地款」、傳票摘要為「預付土地款（輔助摘要：
    赤崁段潮州小段、預付土地款）」內容不實之編號0058號支
    出傳票（與上開二之支出傳票僅號碼相同），而自峰安公
    司設於華南商業銀行南高雄分行（以下簡稱華銀南高雄）第
    31-1帳戶及上開萬泰高雄第000000-0號帳戶合計提領1 億2,
    900 萬元；86年7 月11日製作會計科目「預付土地款」、
    傳票摘要為「預付土地建物款（輔助摘要：赤崁段潮寮小段
    、預付土地建物款）」內容不實之編號0045號支出傳票，而
    自峰安公司設於上開一銀小港第00939-1 號帳戶提領之100
    萬元（自上開帳戶提領之數額及資金流向，均詳見附表二）
    。
四、峰安公司另於87年8 月間，以基於買賣關係自長東公司、綜
    力公司移轉取得之「美墅國」131 戶、75戶房地，向慶豐商
    業銀行高雄分行（下稱慶豐高雄）辦理貸款，該銀行分別於
    87年8 月24日將貸款4 億6531萬元、87年8 月27日將貸款3
    億5653萬元撥入峰安公司設於該行第0000000000000 號帳戶
    內，直接轉帳沖還長東公司與綜力公司原以「美墅國」建築
    案向該銀行貸款而積欠之2 筆同額債務。詎乙○○明知此2
    筆轉帳沖還之金錢，實際上係峰安公司向長東公司、綜力公
    司購買「美墅國」131 戶、75戶之價款，非屬借款性質，竟
    基於同前以明知為不實之事項，而填製會計憑證之故意，利
    用不知情之成年會計李佳蓉連續於：87年8 月24日製作會
    計科目為「墊付綜力公司、長東公司借款」內容不實之編號
    0061號支出傳票；87年8 月27日製作會計科目為「墊付綜
    力公司、長東公司借款」內容不實之編號0032號支出傳票；
    嗣因簽證會計師丙○○（業經本院判決無罪確定）查核峰安
    公司87年第3 季財務報告，要求乙○○說明此2 筆款項用途
    及查證證據資料，乙○○即向吳德美反應，吳德美遂指示上
    開墊付借款為用以購買海裕公司、大高雄公司、振安鋼鐵公
    司及群翔公司股票，乙○○與吳德美均明知上開購買股票事
    並非真實，惟為趕製財務報告以應付查核，乃決定以自電腦
    中更改原支出憑證內容再列印之方式，而共同基於以明知為
    不實之事項，而填製會計憑證之犯意聯絡，由乙○○指示不
    知情之成年會計李佳蓉，接續於87年10月27日製作會計科目
    均為「預付長期投資款」、傳票摘要均為「預付長期投資款
    （輔助摘要：預付長期投資）」內容不實之編號0061號、第
    0032號支出傳票共2 紙（支出傳票日期仍分別為87年8 月24
    日、87年8 月27日）。
五、乙○○與吳德美、朱安雄、朱安泰、甲○○為掩飾上開二、
    三資金之實際流向，乙○○與吳德美為掩飾上開四資金之實
    際用途，乃分別共同基於利用不正當方法，使財務報表發生
    不實結果之概括犯意聯絡，連續於：86年9 月間，由乙○
    ○負責匯整編製峰安公司86年第3 季財務報表（告）時，在
    峰安公司86年第3 季財務報表第七項財務報表附註(七)「重大
    承諾事項及或有事項」編號(7)A 登載「本公司（指峰安公司
    ）為多角化經營，於86年6 月5 日與長東建設（有）公司、
    綜力建設（有）公司簽定『美墅國』社區別墅之買賣合約，
    總價計17億元，並在86年6 月10日前支付頭期款7 億3,078
    萬2,571 元，本公司於簽約日起45日內具有合約解除權，且
    賣方須返還本公司已支付價款及依法定利率設算之利息。後
    因戶數與價款尚待商議，本公司已於86年6 月底行使解除權
    ，並在6 月27日收到賣方退還之第一筆款項1,800 萬元，截
    至86年9 月30日止，本公司支付『美墅國』之頭期款已全數
    收回，但尚有利息168 萬5,000 元未收到」，及同項附註(十三)
    「依 (80) 台財證(六)第03363 號函規定應揭露事項」編號4
    「取得長期股權投資，不動產之金額達1 億元或實收資本額
    百分二十以上者」(2)「86年截止第3 季」登載「峰安公司在
    86年7 月1 日與震安公司定約購買土地而支付共計5 億2,00
    0 萬元價金」等，與實情不符內容之不正當方法，經由知情
    之吳德美、朱安雄核章後，使峰安公司86年第3 季財務報表
    發生不實之結果。87年10月間，由乙○○負責匯整編製峰
    安公司87年度第3 季財務報告時，在峰安公司87年度第3 季
    財務報告中仍沿用如前第七項財務報表附註(七)「重大承諾
    事項及或有事項」編號(7)A 、附註(十三)「依 (80) 台財證(六)第
    03363 號函規定應揭露事項」編號4 「取得長期股權投資，
    不動產之金額達1 億元或實收資本額百分二十以上者」(2)「
    86年截止第3 季」項為相同不實登載外，另於第八項財務報
    表附註(五)「關係人交易」編號2 「與關係人間之重大交易」
    其他4)項登載（重編前）「本公司於民國87年8 月15日與
    安邦投資（股）公司、安統實業（股）公司、振安投資（股
    ）公司、吳德美、朱安雄、吳品芳、吳明發及吳雅珠等簽訂
    購買振安鋼鐵（股）公司、海裕冷凍企業（股）公司及群祥
    精密鑄（股）公司之股權」、（重編後）「本公司於民國87
    年8 月15日與安邦投資（股）公司、安統實業（股）公司、
    振安投資（股）公司、吳德美、朱安雄、吳品芳、吳明發及
    吳雅珠等簽訂購買振安鋼鐵（股）公司、海裕冷凍企業（股
    ）公司及群祥精密鑄 (股)公 司之股權，已預付8 億2,184
    萬元」等，與實情不符內容之不正當方法，並送由知情之吳
    德美、朱安雄核章，使峰安公司87年度第3 季財務報告發生
    不實之結果（財務報表名稱為「民國87年及86年第3季 」，
    內頁名稱為「87年度第3 季季報告及會計師核閱報告書」）
    。88年初，由乙○○負責匯整編製峰安公司87年全年度財
    務報告時，在峰安公司87年全年度財務報告中仍沿用如前
    「改列第八項財務報表附註(七)『重大承諾事項及或有事項』
    編號4 、附註(十三)『依 (80) 台財證(六)第03363 號函規定應揭
    露事項』編號3 『取得長期股權投資，不動產之金額達1 億
    元或實收資本額百分二十以上者』『86年度』不實登載外，
    及第八項財務報表附註(五)「關係人交易」編號2 「與關係人
    間之重大交易」其他4)a 項登載「轉投資群祥精密鑄（股
    ）公司7,012 萬5,000 元、海裕冷凍企業 (股)公 司2 億5,
    071 萬5,000 元、振安鋼鐵（股）公司4 億5,900 萬元」、
    重大會計科目明細表10「長期股權投資變動明細表民國87年
    度」除登載上開轉投資金額外，亦列有「大高雄有級電視（
    股）公司4,200 萬元」，與實情不符內容之不正當方法，並
    送由知情之吳德美、朱安雄核章，使峰安公司87年全年度財
    務報告發生不實之結果（財務報表名稱為「民國87年度」，
    內頁名稱為「87年度財務報告及會計師查核報告書」）。
六、案經法務部調查局南部機動組報請臺灣高雄地方法院檢察署
    檢察官偵查起訴。
    理  由
一、程序方面─
  (一)本件上訴人即被告乙○○（以下簡稱被告）、選任辯護人均
    爭執同案被告朱安雄、甲○○於法務部調查局南部機動組（
    以下簡稱南機組）陳述之證據能力。惟甲○○於原審、本院
    前審、本院四度以證人身分到庭具結作證，於本院並接受交
    互詰問，對被告對質、詰問權利並未剝奪，而其就會計處是
    否知悉資金調度一事，與其於南機組所述「會計處知道預付
    科目之資金係作為集團調度運用」等語已有不符；且朱安雄
    因違反選舉罷免法案件，經本院判處有期徒刑1 年10月確定
    ，未到案執行，經臺灣高雄地方法院檢察署於92年10月20日
    發布通緝在案，有臺灣高等法院朱安雄前案紀錄表在卷可稽
    （見本院更(二)卷第240 至243 頁），顯已所在不明而無法傳
    喚；又本院審酌朱安雄於偵訊，甲○○於偵訊、原審、本院
    陳（證）述時，均未有曾於南機組詢問有何受強暴、脅迫、
    利誘之抗辯，及其等於南機組陳述，係就單一問題為具體陳
    述，內容明確，足認其等於南機組之陳述具任意性，並有特
    別可信之情況，復為證明本件犯罪事實存否所必要。是依刑
    事訴訟法第159 條之2 、第159 條之3 第3 款規定，朱安雄
    、甲○○於南機組之陳述，均具證據能力。至於其等所陳（
    證）內容有不符之處，則屬證明力之問題，併此說明。
  (二)被告、選任辯護人均未爭執朱安雄、甲○○於偵訊未具結陳
    述之證據能力（見本院更(二)卷第253 頁）；且朱安雄、甲○
    ○於偵訊時亦以被告身分應訊，本即無刑事訴訟法第158 條
    之3 應具結之適用；又甲○○於原審、本院前審、本院四度
    以證人身分到庭具結作證，於本院並接受交互詰問，對被告
    對質、詰問權利並未剝奪，而朱安雄則因所在不明而無法傳
    喚，均業如前述；再者甲○○於原審、本院到庭作證時，均
    未有曾有偵訊有何受強暴、脅迫、利誘之抗辯，應認該陳述
    作成之情況並無不適當之情形，亦無顯有不可信之情況。是
    依刑事訴訟法第159 條之5 第2 項規定，朱安雄、甲○○於
    偵訊之陳述均具證據能力。
  (三)被告、選任辯護人均未爭執朱安泰於南機組陳述及偵訊未具
    結陳述之證據能力；且朱安泰於偵訊時係以被告身分應訊，
    本即無刑事訴訟法第158 條之3 應具結之適用；又朱安泰得
    於原審、本院前審以證人身分到庭具結作證，於本院並接受
    交互詰問，對被告對質、詰問權利並未剝奪；再者，朱安泰
    於原審、本院前審到庭作證時，均未有於南機組或偵訊詢（
    訊）問時，有何受強暴、脅迫、利誘之抗辯，應認該等陳述
    作成之情況並無不適當之情形，亦無顯有不可信之情況。是
    依刑事訴訟法第159 條之5 第2 項規定，朱安泰於南機組陳
    述及偵訊未具結之陳述，均具證據能力。
二、認定犯罪事實所憑證據及理由─
  (一)訊據被告固坦承自85年間起至88年12月20日止，擔任峰安公
    司會計處課長兼副處長、處長，並職掌帳務成本、稅務、編
    製支出傳票及匯整製作峰安公司財務報告等職務，惟矢口否
    認有何違反商業會計法犯行，辯稱：「伊只是峰安公司員工
    ，只是受僱人，並未參與資金調度，也不管錢，所以對資金
    的真實流向並不知情，每張支出傳票的記載，都有有根據；
    因會計師丙○○查核87年第3 季財務報告時，要求說明2 筆
    『墊付綜力公司、長東公司借款』之用途及資料，伊乃向董
    事長吳德美反應，吳德美表示是用以購買海裕公司等股票，
    所以會計科目才會調整為『預付長期投資款』，並無登載不
    實」云云。
  (二)經查：
  1.乙○○自民國85間起至88年12月20日止，擔任屬峰安集團（
    含峰安公司、安峰公司、振安鋼鐵公司、振安投資公司、安
    貿公司、安邦投資公司、台灣貨櫃公司、群翔公司、海裕公
    司、大高雄公司）之峰安公司會計處課長兼副處長、處長，
    職掌帳務成本、稅務、編製支出傳票及匯整製作峰安公司財
    務報告等職務，為峰安公司主辦會計之人員等情，業據被告
    於90年1 月12日在南機組（見90偵3093號卷第94頁）、95年
    3 月30日本院調查（見本院更(二)卷第180 頁）供述明確；又
    峰安集團包含峰安公司、安峰公司、振安鋼鐵公司、振安投
    資公司、安貿公司、安邦公司、台灣貨櫃公司、群翔公司、
    海裕公司、大高雄公司等公司，並設有資金調度小組，由甲
    ○○負責資金調度等情，亦經甲○○於89年11月20日、90年
    1 月10日南機組、90年1 月10日偵訊分別陳稱：「安鋒集團
    為旗下峰安公司、安鋒公司、振安鋼鐵公司3 家有實際從事
    生產之公司資金調度設置一資金調度小組，負責安鋒集團全
    部財務之調度，該小組之實際決策成員為朱安雄、吳德美，
    由伊負責資金調度之執行，流程如下：各該公司如明資金缺
    口，即由各該公司之財務主管向伊說明額度，伊即清查旗下
    公司何處有資金可供調度並隨即要求該可提供資金之公司財
    務部門編製一張暫借款之傳票（會計科目為預付款），並向
    朱安雄及吳德美報告詳情，另將該傳票送由他們批准，再由
    伊交待財務人員製作取款憑條、匯款單或開立支票等相關資
    料，由伊等蓋上印鑑後，即將該筆資金偶匯款或以支票兌現
    或現金轉帳等方式將資金提供予需求資金之公司帳戶，隨後
    將該傳票交會計部分登帳」」（見90偵3093號卷第167 、16
    8 頁）、「安峰集團的關係企業有峰安公司、安峰公司、振
    安鋼鐵公司、振安投資公司、安貿公司、安邦公司、台灣貨
    櫃公司、群翔公司、海裕公司、大高雄公司；伊自85年初開
    始負責安鋒集團關係企業資金調度工作，主要負責峰安公司
    、安鋒公司、振安鋼鐵公司等3 家公司間之資金調度工作，
    偶而兼及其他公司之資金調度，伊是經由朱安雄的授權從事
    此項資金調度工作」（見90偵3093號卷第293 頁）、「伊自
    85年開始負責調度企業間之資金，其他是朱安泰負責」（見
    90偵3093號卷第290 頁）等語，及朱安雄於89年11月20日南
    機組、90年1 月30日偵訊分別陳稱：「峰安公司董事長為吳
    德美，伊是總經理，負責峰安公司經營決策」（見90偵3093
    號卷第193 頁背面）、「資金調度小組，伊大都授權由甲○
    ○來做資金調度，傳票再由伊審核」」等語明確（見90偵30
    93號卷第284 頁）。足認被告確為峰安公司主辦會計之人員
    ，而安峰集團確有一資金調度小組，供為關係企業間資金調
    度之用無訛。
  2.就事實欄二、三、四所示支出傳票內容是否不實部分─
  峰安公司以向長東公司、綜力公司購買聯合起造之「美墅國
    」301 戶房地為由，所支出之款項7 億3,078 萬2,571 元款
    ，實際上均匯入安邦投資公司及振安投資公司供週轉使用（
    詳如附表一），且峰安公司以向震安公司購買高雄縣大寮鄉
    ○○段潮州寮小段第6941號、第6942號、第6943號、第6944
    號土地及建築改良物為由，所支出之款項5 億2,000 萬元，
    實際上亦均匯入安邦投資公司等帳戶供週轉轉使（如附表二
    所示）等情，業據朱安雄於89年11月20日、90年1 月11日南
    機組、89年11月20日偵訊分別陳稱：「附表一所示合計7 億
    3078萬2571元款項，係甲○○依據伊先前概括授權，藉用『
    預付岡山美墅國別墅第一次頭期款』名目，將款項由峰安公
    司帳戶調度至伊個人經營之安邦投資、振安投資等公司週轉
    使用，款項實際上並非支付給長東、綜力公司，所以款項當
    然未流入長東、綜力公司帳戶，而是流入伊個人公司帳戶，
    前開款項在週轉使用後，由甲○○將前開款項沖還峰安公司
    ，但利息168 萬5,000 元可能因財務人員疏忽並未沖還，伊
    並未特別指示以何種會計科目製作傳票，但峰安公司負責款
    項支出之財務處及負責作業之會計處彼此依據權責，以符合
    會計作業」（見90偵3093號卷第86頁背面）、「當時震安公
    司全部股份已由伊個人持有，乃將附表二所示5 億2,000 萬
    元款項交給甲○○調度，故安鋒集團前述資金調度小組可能
    為求迅速處理、避免手續繁雜，乃將附表二所示5 億2,000
    萬元之買賣價款直接支付給伊所經營之安貿公司或其他公司
    ，而並未將該筆價款支付給震安公司」（見90偵3093號卷第
    90頁、196 、204 頁背面）等語，及甲○○於90年1 月10日
    南機組、偵訊分別陳稱：「附表一所示7 億多元係安鋒集團
    之資金調度，款項並非用來支付『美墅國』頭期款，僅是以
    該名義製作支出傳票，款項是由伊負責調度並指示財務處人
    員辦理匯款工作，伊是依朱安雄之指示調度前開款項，調度
    時伊曾依峰安公司財務會計流程先製作『暫借款』傳票呈核
    給朱安雄批准，批准後始可支出該筆款項」（見90偵3093號
    卷第295 頁）、「附表二所示峰安公司向震安公司購買高雄
    縣大寮鄉○○段潮州寮小段第6941等4 筆土地總價款5 億2,
    000 萬元，係資金調度款項，震安公司實際上係朱安雄所有
    ，朱安雄早於83年間就將前開土地提供給峰安公司建廠並作
    為峰安公司向彰化銀行貸款之擔保品，83年間峰安公司籌建
    棒鋼廠須使用前開4 筆土地，故決定向震安公司購買前開4
    筆土地，該4 筆土地總價款實際是付給朱安雄，朱安雄指示
    伊將前開款項調度至其所經營之安邦投資等公司使用」（見
    90偵3093號卷第288 、289 、298 頁）等語明確；又有86
    年6 月5 日製作會計科目「（預付設備）國內」、傳票摘要
    為「預付岡山社區土地及房屋款（輔助摘要：岡山社區別墅
    一批、預付第一次頭期款）」編號0037號支出傳票。86年
    6 月10日製作會計科目「（預付設備）國內」、傳票摘要為
    「預付岡山美墅國土地房屋款（輔助摘要：岡山社區乙批，
    頭期款第二次付款）」編號0058號支出傳票。86年7 月5
    日製作會計科目「預付土地款」、傳票摘要為「預付土地款
    （輔助摘要：赤崁段潮州寮小段、預付土地款）」編號0016
    號支出傳票。86年7 月8 日製作會計科目「預付土地款」
    、傳票摘要為「預付土地款（輔助摘要：赤崁段潮州小段、
    預付土地款）」編號0058號支出傳票。86年7 月11日製作
    會計科目「預付土地款」、傳票摘要為「預付土地建物款（
    輔助摘要：赤崁段潮寮小段、預付土地建物款）」編號0045
    號支出傳票共5 紙在卷可憑（見外放綠色卷夾第21、24頁，
    標示「震安公司資料卷」第20、31、61頁）；再者，如附表
    一、二所示提領款項，實際上並未支付予長東公司、綜力公
    司及震安公司等情，亦有如附表一、二所示之資金流向及峰
    安公司支出傳票、暫借款申請單及銀行之取款憑條、匯款申
    請書、登錄傳票單、存摺支取單、存款憑條、對帳單在卷可
    稽（關於上開資料出處，均詳見附表一、二所示相關傳票欄
    ）。足認如附表一所示預付美墅國房地、附表二預付購買震
    安公司土地之付款理由，各自峰安公司所設銀行帳戶提領之
    7 億3,078 萬2,571 元、5 億2,000 萬元，實際上均供安鋒
    集團資金調度使用，並未付予長東公司、綜力公司或震安公
    司，亦非由長東公司、綜力公司將該筆款項返還沖回峰安公
    司，亦即附表一、二所示之付款理由顯然與實際流向不符，
    上開5 紙支出傳票登載之內容，亦與實情不符，甚為明灼。
  峰安公司於87年8 月間，以基於買賣關係自長東公司、綜力
    公司移轉取得之「美墅國」131 戶、75戶房地，向慶豐高雄
    辦理貸款，該銀行分別於87年8 月24日將貸款4 億6,531 萬
    元、87年8 月27日將貸款3 億5,653 萬元撥入峰安公司設於
    該行第0000000000000 號帳戶內，直接轉帳沖還長東公司與
    綜力公司原以「美墅國」建築案向該銀行貸款而積欠之2 筆
    同額債務等情，有銀行還款明細查詢單2 紙在卷可憑（見90
    偵3093號卷第207 、208 頁）；且甲○○於90年1 月10日南
    機組陳稱：「86年間為了解決長東、綜力二家公司積欠『慶
    豐高雄』11億4,500 萬元貸款問題，伊曾陪同朱安雄與該銀
    行經理王登霖協調，結果該行同意配合辦理上開房地過戶至
    峰安公司後，再由峰安公司向該行辦理貸款，並將貸得款項
    直接沖還長東、綜力二家公司所積欠慶豐銀行之貸款，以解
    決美墅國貸款問題，故峰安公司實際是同時承受美墅國房地
    （資產）及長東、綜力2 家公司貸款（負債）方式所進行之
    交易，所以峰安公司係以承接長東、綜力積欠貸款之方式抵
    償購買美墅國301 戶房地價款」等語（見90偵3093號卷第29
    6 、297 頁），及證人朱安泰於92年8 月14日原審證稱：「
    峰安將過戶取得的房地向慶豐銀貸得款項，拿去抵充長東、
    綜力原本積欠慶豐銀行的貸款，之前已購買『美墅國』房地
    的錢，實際上大部分都沒有付給長東、綜力公司」等語明確
    （見原審卷(三)第290 、291 頁）；再者，上開2 筆款項之暫
    借款申請單（代傳票）說明欄分別記載「綜力49件、長東82
    件、共131 戶」、「綜力10件、長東65件、共75戶」，有該
    暫借款申請單（代傳票）2 紙在卷可稽（見外放卷證據七卷
    目錄四編碼3-16、3-20頁）。是足認上開由慶豐高雄提領之
    2 筆款項，係用於與向長東公司、綜力公司購買「美墅國」
    房地相關之支出，並非「借款」，亦非「長期投資款」無訛
    。
  上開以「美墅國」131 戶、75戶房地，向慶豐高雄辦理貸款
    貸款4 億6531萬元、87年8 月27日將貸款3 億5,653 萬元部
    分，原製作支出傳票日期分別為87年8 月24日、8 月27日，
    會計科目均為「墊付綜力公司、長東公司借款」、編號分別
    為0061號、0032號，後再由乙○○指示會計李佳蓉，以自電
    腦中更改原支出憑證內容再列印之方式，於87年10月27日改
    製作會計科目均為「預付長期投資款」、傳票摘要均為「預
    付長期投資款（輔助摘要：預付長期投資）」同原編號（00
    61號、第0032號、同原日期（87年8 月24日、87年8 月27日
    ）支出傳票2 紙等情，業據被告於90年1 月12日南機組、本
    院分別陳稱：「該2 張支出傳票，會計處當時是以財務處之
    暫借款申請單所載墊付長東、綜力公司借款用途開立支出傳
    票」（見90偵3093號卷第98頁）、「是李佳蓉從電腦將這2
    筆支出傳票刪除，後來再重開2 張傳票去沖帳，傳票號碼與
    原來一樣」（見本院更(二)卷第269 頁）等語在卷，並有該已
    修改之支出傳票2 紙在卷可稽（見外放卷證據七卷目錄四編
    碼3-17、3-21頁）；且依被告於於90年1 月12日南機組陳稱
    ：「上開2 筆預付款，是由吳德美提供個人所有股票給峰安
    公司沖轉先前之預付款項，並將預付科目轉為預付長期投資
    款之會計科目，所以伊製作2 張傳票以更正原來之傳票，當
    時因趕編財務報告，時間緊迫，所以傳票未經朱安泰、朱安
    雄簽名就歸檔」等語（見90偵3093號卷第98頁）。足認上開
    編號分別為0061號、0032號之支出傳票，無論更改前登載之
    「墊付借款」，或更改後登載之「預付長期投資款」，該內
    容均屬不實。至於被告於其後辯稱：「該款項是上面說是投
    資買股票」等語（見本院更(二)卷第269 頁），雖亦稱係股票
    投資款，惟與其於90年1 月12日南機組所陳係吳德美個人投
    資，而非峰安公司之投資，自有避重就輕之嫌，自不足採信
    。
  3.就事實欄五所示財務報告內容是否不實部分─
  峰安公司86年第3 季、87年第3 季、87年全年度財務報表均
    登載有「本公司（指峰安公司）為多角化經營，於86年6 月
    5 日與長東建設（有）公司、綜力建設（有）公司簽定『美
    墅國』社區別墅之買賣合約，總價計17億元，並在86年6 月
    10日前支付頭期款7 億3,078 萬2,571 元，本公司於簽約日
    起45日內具有合約解除權，且賣方須返還本公司已支付價款
    及依法定利率設算之利息。後因戶數與價款尚待商議，本公
    司已於86年6 月底行使解除權，並在6 月27日收到賣方退還
    之第一筆款項1,800 萬元，截至86年9 月30日止，本公司支
    付『美墅國』之頭期款已全數收回，但尚有利息168 萬5,00
    0 元未收到」、「峰安公司在86年7 月1 日與震安公司定約
    購買土地而支付共計5 億2,000 萬元價金」等內容（僅各年
    度財務報告編製之項、款有所不同）；87年第3 季重編前後
    財務報表載有（重編前）「本公司於民國87年8 月15日與安
    邦投資（股）公司、安統實業（股）公司、振安投資（股）
    公司、吳德美、朱安雄、吳品芳、吳明發及吳雅珠等簽訂購
    買振安鋼鐵（股）公司、海裕冷凍企業（股）公司及群祥精
    密鑄（股）公司之股權」、（重編後）「本公司於民國87年
    8 月15日與安邦投資（股）公司、安統實業（股）公司、振
    安投資（股）公司、吳德美、朱安雄、吳品芳、吳明發及吳
    雅珠等簽訂購買振安鋼鐵（股）公司、海裕冷凍企業（股）
    公司及群祥精密鑄（股）公司之股權，已預付8 億2,184 萬
    元」等內容；及87年全年度財務報告登載有「轉投資群祥精
    密鑄（股）公司7,012 萬5,000 元、海裕冷凍企業（股）公
    司2 億5,071 萬5,000 元、振安鋼鐵（股）公司4 億5,900
    萬元」、重大會計科目明細表10「長期股權投資變動明細表
    民國87年度」除登載上開轉投資金額外，亦列有「大高雄有
    級電視（股）公司4,200 萬元」等內容；有財政部證券暨期
    貨管理委員會91年9 月12日台財證六字第0910150887號函、
    91年12月20日91台財證六字第0910166710號函所附峰安公司
    87年第3 季財務報告、87年第3 季重編前財務報告（見原審
    卷(一)第242 至283 、336 至377 頁）、87年度財務報告（外
    放卷）可憑。至於本件卷證內並無峰安公司86年第3 季財務
    報告，惟依證人即會計師丙○○於本院證稱：「（辯護人問
    ：今年度的財報是否要列前年度的財報？）要，要作比較」
    等語（見本院上(二)卷第223 頁），而本件如事實欄二所示之
    「峰安公司於86年6 月5 日與長東建設（有）公司、綜力建
    設（有）公司簽定『美墅國』社區別墅之買賣合約」之事由
    ，發生於86年第3 季前，而於峰安公司87年第3 季、87年全
    年度財務報表均有列載，足認上開事由，於峰安公司86年第
    3 季財務報告中即有列載，附此說明。
  如事實欄二、三、所示之資金，均非供支付長東公司、綜力
    公司或震安公司用，而係供安峰集團資金週轉之用，且如事
    實欄四所示之資金，亦非借款或長期投資款，又如事實欄二
    、三、四所示支出傳票登載之內容均為不實，均業如前述；
    則峰安公司據以製作之86年第3 季、87年第3 季、87年全年
    度財務報告，登載有與上開不實事實相同之內容，則該財務
    報告內容自有不實。
  4.被告固一再辯稱其僅負責稅務及依據會計資料製作財務報表
    ，未經手資金運作，不知資金之實際流向云云。惟：
  依朱安雄上開所陳：「附表一所示之實際用於資金調度之狀
    況，峰安公司負責款項支出之財務處及負責作業之會計處彼
    此依據權責，以符合會計作業」等語，及甲○○於89年11月
    20日南機組陳稱：「（調查員問：資金調度傳票送交會計處
    登帳時，並未附送匯款單等資料，為何會計處人員並未提出
    疑問及他們係如何作帳？）會計處人員亦知道該預付款科目
    之資金係作為集團公司間資金調度運用，故雖未附送匯款單
    等資料，但他們仍會以預付款之科目登帳」等語（見90偵30
    93號卷第168 頁）；且依被告於89年11月17日南機組、偵訊
    分別供稱：「86年1 月至88年12月止，峰安公司會計處長為
    伊本人，財務處長由副總朱安泰兼任，而安峰集團的資金調
    度，係由朱安泰、甲○○及財務課長等人負責」（見90偵30
    93號卷第102 頁）、「財務處之甲○○負責資金調度，需要
    付款時，他就會通知財務處之課長或出納人員，會出具1 張
    暫借款單表示支出，該單子會送至上級副總、總經理、董事
    長核批，然後送至會計單位，發傳票支出，再依同一程序送
    上去批，批完後就入電腦帳支出」（見90偵3093號卷第162
    頁）等語，足認被告亦知峰安公司之資金有用於安峰集團調
    度之情事，而調度方式即是以暫借款方式為之；又參酌被告
    係擔任峰安公司之會計處長，相當於峰安公司之會計業務主
    管，對於峰安公司有正確製作會計帳冊及財務報表之責，衡
    情如朱安雄、吳德美、甲○○等人事前未與被告為犯意之聯
    絡，則朱安雄等人自無法順利將峰安公司資金予以挪用；再
    者，峰安公司於86年8 月25日始獲經濟部核准從事營建業務
    ，對於附表一所示之支出，自不可能有正確之會計科目足以
    登帳。足認被告就附表一、二所示以「預付款（預付設備）
    」科目支出之款項，實際上並非支付予長東公司、綜力公司
    及震安公司，亦無由長東公司、綜力公司返還沖回7 億多元
    款項等情，應知之甚詳。則被告自屬利用會計人員李秀卿（
    無證據證明李秀卿知悉本件資金非用於上開用途）製作如事
    實欄二、三所示支出傳票，並加核章無訛，自不得以其未經
    手資金之運用即得卸責。
  峰安公司向長東公司、綜力公司購買「美墅國」131 戶、75
    戶之價款，並非借款，亦非供購買股票之用，由上開2 筆款
    項之暫借款申請單（代傳票）說明欄之記載，及被告於於90
    年1 月12日南機組之供述，足認被告就此一事實知之甚明。
    則被告自屬利用會計人員李佳蓉（無證據證明李佳蓉知悉本
    件資金非用於上開用途）製作如事實欄四所示支出傳票，並
    加核章無訛。
  至於證人甲○○於本院前審及本院審理時到庭證稱：「安峰
    集團的資金調度由朱安雄來決定，財務部門根據決策來執行
    。乙○○對於峰安公司資金調度，有無權決定，伊不清楚。
    財務與會計是分開的，所以資金調度是財務的事，會計處事
    先不會知道，經過公司所有表單之流程最後流到會計處，所
    以會計處事後才知道；會計處是根據公司各單位付款後的表
    單，作最後整理，如果有深入瞭解傳票的內容，他就知道資
    金最後的流向，如果未深入去瞭解的話，他也可以結帳，但
    是無法瞭解資金真正的去處」（見本院上訴卷第45至48頁）
    、「資金調度會計處不會知道，伊之前說知道，是指事後大
    家都會知道，就是被報章雜誌報導出來後大家都知道」（見
    本院上更(二)卷第217 頁）等語。惟甲○○業於89年11月20日
    南機組陳稱：「會計處也知道該預付款科目係作為安鋒集團
    公司間資金調度運用」等語，業如前述，殆於93年12月7 日
    本院前審審理時，接受檢察官詰問時始改稱：「（檢察官問
    ：你在調查處曾講說：會計處人員也知道該預付款科目係作
    為安鋒集團間資金調度運用。你有講過這樣的話嗎？）那麼
    久了，這樣應該有所誤解」「（檢察官問：你曾證述：會計
    處人員亦知道預付款科目係作為安鋒集團間資金調度運用，
    故雖未附送匯款單等資料，他們仍會以預付款的科目登帳？
    ）當初問很多問題，可能是‧‧因為這種制度是固定的」等
    語（見本院上更(一)卷第183 、184 頁），惟並無法解釋當時
    為何作此陳述，顯有避重就輕、答非所問之情，而其於本院
    就所謂「事後」之解釋，亦顯然無法說明與其於89年11月20
    日南機組所陳何以會不同，自應認甲○○上開於本院所證被
    告事先並不知情安峰集團資金調度之事，均不可採信，自難
    執此為被告有利之認定。
  證人朱安泰於本院前審證稱：「支出傳票由會計單位製作做
    。會計處可以依據暫借款單製做傳票。暫借款單是由費用發
    生單位製做，要經過主管、經理、總經理簽章後，才會回到
    會計部門。伊不知道實際款項進出的情形，財務部門的出納
    知道實際款項的進出情形，伊不知道被告知不知道」等語（
    見本院上訴卷第49至51頁）；證人林秀蘭於本院前審證稱「
    會計部門沒有經手實際款項進出，伊與主管乙○○均不知實
    際款項進出流向」等語（見本院上訴卷第53、54頁）；及證
    人葉啟超於本院前前審證稱：「會計只負責帳務，不會接觸
    到錢，無法從帳面上看出實際資金流向」等語（見本院上更
    (一)卷第199 頁）。惟本院認峰安公司財務與會計部門雖係分
    立，會計處人員並不一定全部均知情（所以除會計處長之被
    告外，其餘均認定不知情），縱被告不確知朱安雄等人因其
    所為填製不實會計憑證，或使財務報表發生不實結果，導致
    峰安公司資金遭如何掏空使用，仍不免其違反商業會計法犯
    行，業如前述。至於證人朱安泰所謂「不知被告知不知道」
    、林秀蘭、葉啟超所謂「被告應不知道資金流向」云云，均
    係其等個人非基於其實際經驗為基礎之推測之詞，此部分不
    得作為證據。是證人朱安泰、林秀蘭、葉啟超上開證詞，均
    不得作為有利於被告之認定。另朱安雄於90年1 月11日南機
    組陳稱：「款項之支出傳票及其附件（暫借款申請單）係由
    峰安公司會處負責製作」等語（見（見90偵3093號卷第86頁
    背面），明顯與會計、財務單位之執掌內容有違，亦與甲○
    ○上開陳述不符，應屬朱安雄就支出傳票、暫借款申請單製
    作單位之誤認，併此說明。
  證人丙○○於本院前審、本院分別證稱：「2 張傳票是伊的
    查帳員來問伊，伊當時向乙○○提出質疑，他說不知道，後
    來查出來回覆伊說是去買股票；伊向乙○○說買股票，是要
    用預付長期投資款科目，而不是墊付款」（見本院上訴卷第
    56 、57 頁）、「墊付款是用途上未確定，如果定，就一定
    要改，伊會建議要改，如果在9 月30日股票已過戶，就用長
    期投資會計科目，如未過戶，就用預付長期投資作科目」（
    見本院上更(二)卷第221 、222 頁）等語。惟丙○○係會計師
    ，係作峰安公司之外部查核，其不知實情，不代表身為峰安
    公司會計處長之被告亦不知實情，況依甲○○上開於南機組
    所陳：「會計處知道該預付款科目之資金係作為集團公司間
    資金調度使用，故雖未附送匯款單等資料，但他們仍會以預
    付款之資料作帳」等語，足見被告不得以其僅係會計部門或
    不確知資金流向而推諉其責任，丙○○上開證詞尚難採為有
    利於被告之證據。
  5.按商業會計法第71條第5 款之罪，係以行為人主觀上應具備
    「利用不正當方法，使財務報表發生不實結果」之故意，亦
    即認識犯罪之構成事實，且進而決定為其行為之意思。申言
    之，被告僅有上開要件之主觀意思即已成立犯罪，非謂被告
    亦應就每一階段均參與，或詳知資金流向或如何使用（如已
    知具體流向並與之配合，則與朱安雄等人應有共同業務侵占
    之犯行）。準此，被告明知上情，仍在其負責匯整編製之86
    年第3 季、87年第3 季、87年全年度財務報表上登載「峰安
    公司購買美墅國房地之買賣合約，嗣因解除而收到賣方退還
    款項，但尚有部分利息未收回」、「峰安公司與震安公司定
    約購買土地而支付5 億2,000 萬元價金」，於87年第3 季重
    編前後財務報告登載「峰安公司有投資購買振安鋼鐵公司、
    海裕公司、群祥公司等之股權」，及於87年全年度財務報告
    登載「峰安公司轉投資群祥公司、海裕公司、、振安鋼鐵公
    司」及「大高雄公司4,200 萬元」等俱與事實不符之內容之
    不正當方法，並均送交知情之吳德美、朱安雄核章，使峰安
    公司86年第3 季、87年第3 季、87年全年度財務報告因而發
    生與事實不符之結果，被告與吳德美、朱安雄共同利用不正
    當方法致使財務報告發生不實結果之行為，自屬無訛。
  (三)綜上所述，被告上開辯解，均為圖卸刑責、避重就輕之詞，
    不足採信。本件事證已明，被告犯行洵堪認定。
三、論罪及就被告部分撤銷改判之理由─
  (一)按商業會計法第71條處罰之對象不限於商業負責人，主辦會
    計人員亦在處罰範圍之列，被告雖非鋒安公司之商業負責人
    ，但其係該公司之會計處長，為主辦會計人員。復按支出傳
    票係屬記帳憑證之一種，而記帳憑證性質上即為會計憑證，
    商業會計法第15條、第17條分別定有明文。被告行為後，商
    業會計法業於95年5 月24日修正公布，同法第71條法定刑罰
    金部分由「15萬元提高為60萬元」，以修正前之規定對被告
    有利，依刑法第2 條第1 項但書規定，自應適用修正前之商
    業會計法，併此說明。
  (二)核被告就事實欄二、三、四所為，係犯修正前商業會計法第
    71條第1 款之主辦會計人員，以明知為不實事項，而填製會
    計憑證罪。被告就事實欄二、三犯行，與朱安雄、吳德美、
    甲○○、朱安泰間，有犯意聯絡及行為分擔，為共同正犯；
    就事實欄四犯行，與吳德美間，有犯意聯絡及行為分擔，為
    共同正犯（因此部分支出傳票上無朱安雄之核章，並從認定
    朱安雄就此此部分填製不實內容之支出傳票行為有所知情或
    參與，自不能認為有何共犯關係）。被告利用不知情之會計
    人員李秀卿、李佳蓉製作上開內容不實之會計憑證，為間接
    正犯。被告多次製作內容不實之會計憑證之行為，應係出於
    為安峰集團資金調度預定計劃之多次行為，應係基於概括犯
    意而為，為連續犯，以一罪論。
  (三)核被告就事實欄五所為，係犯修正前商業會計法第71條第5
    款之主辦會計人員，利用不正當之方法，致使財務報表發生
    不實結果罪。被告就此部分犯行，與朱安雄、吳德美、甲○
    ○、朱安泰間，有犯意聯絡及行為分擔，為共同正犯（其中
    87年第3 季、87年全年度財務報告部分，因另含有如事實欄
    二、三資金調度不實部分）。被告3 次犯行，係將峰安公司
    上開支出款項之同一原因事由，先後登載於86年第3 季、87
    年第3 季、87年全年度之財務報告，而於各次再加登載新發
    生之資金調度事由，在刑法評價上，應係出於一預定計劃之
    連續行為，應係基於概括犯意而為，為連續犯，以一罪論。
    本件起訴書雖未記載被告涉犯修正前商業會計法第71條第5
    款之罪，惟起訴事實已載明有虛偽記載87年全年度、88年第
    1 、2 、3 季財務報告（嗣於原審更正為86年第3 季、87年
    全年度，見原審卷(三)第365 頁），且就87年第3 季部分，亦
    與86年第3 季、87年全年度部分有連續犯之裁判上一罪關係
    ，本院自均得加以審理。
  (四)被告所犯上開二罪，有方法、目的之牽連犯之裁判上一罪關
    係，從一情節較重（次數較多）之修正前商業會計法第71條
    第1 款之主辦會計人員，以明知為不實事項，而填製會計憑
    證罪處斷。
  (五)原審依調查證據結果，認被告罪證明確，予以論罪科刑，固
    非無見。惟：被告就事實欄二、三部分，係犯修正前商業
    會計法第71條第1 款之罪，原判決漏未審酌。被告就事實
    欄五部分，係出於一預定計劃之連續行為，基於概括犯意而
    為，原判決認係另行起意；被告所犯修正前商業會計法第
    71 條 第1 項、第5 項之罪，有方法、目的之牽連犯之裁判
    上一罪關係，原判決認係數罪併罰，均有未當。被告上訴意
    旨否認犯罪，指摘原判決不當，雖無理由，惟原判決既有上
    開可議之處，自應由本院將原判決關於被告部分撤銷改判。
四、科刑之理由─
    審酌被告身為峰安公司之會計處長，為主辦會計人員，自應
    善盡處理商業會計事務之職務，使峰安公司會計健全及資產
    公開，以免人謀不臧，當知會計與財務分立之目的，即係為
    牽制以防止弊端發生，竟以利用在財務報表上登載不實之不
    正當方法，致使財務報表發生不實結果，並又填製不實內容
    之會計憑證，導致峰安公司之會計制度形同虛設，且犯後猶
    飾詞否認犯行，惟念其並無犯罪前科，有臺灣高等法院被告
    全國前案紀錄表在卷可稽，及其僅係受僱，且非為安峰集團
    資金調度之實際操作人等一切情狀，量處有期徒刑1 年2 月
    ，以資懲儆。
五、對其他公訴事實之判斷─
  (一)公訴意旨另以：如附表三所示之以峰安公司購買2 批「美墅
    國」房地提領支出款項，實際上並未支付予長東公司及綜力
    公司之情形，然被告乙○○同樣將如附表三所示款項係付款
    予長東公司、綜力公司此不實事項，登載於峰安公司86年第
    3 季及87年第3 季財務報表上，因認被告乙○○另涉此部分
    違反修正前商業會計法第71條第1 款罪嫌云云。
  (二)經查：附表三資金之運用係發生於86年7 月至87年4 月間，
    如有該等不實情況，應自86年第3 季財務報告開始登載，並
    於87年第3 季、87年全年度財務報告中列入，惟峰安公司87
    年第3 季、87年全年度財務報告中並無如附表三所示付款情
    形之登載，則86年第3 季當亦無相同之登載。是尚難認被告
    有此部分犯行；惟公訴人認被告所涉此部分犯嫌，與上開論
    罪科刑部分，有裁判上之一罪關係，爰就此部分不另為無罪
    之諭知。
六、適用之法律─
  (一)刑事訴訟法第369 條第1 項前段、第364 條、第299 條第1
    項前段。
  (二)修正前商業會計法第71條第1 款、第5 款。
  (三)刑法第2 條第1 項但書、第11條前段、第28條、第56條、第
    55條 。
本案經檢察官姜麗儒到庭執行職務。
中    華    民    國    95    年    6     月    30    日
                  刑事第七庭    審判長法  官  莊飛宗
                                      法  官  黃憲文
                                      法  官  曾逸誠
以上正本證明與原本無異。
如不服本判決應於收受本判決後10日內向本院提出上訴書狀，其
未敘述上訴理由者，並得於提起上訴後10日內向本院補提理由書
狀（均須按他造當事人之人數附繕本）「切勿逕送上級法院」。
中    華    民    國    95    年    6     月    30    日
                                      書記官  黃富美
附錄本判決論罪科刑法條：
商業會計法第71條第1 款、第5 款：
商業負責人、主辦及經辦會計人員或依法受託代他人處理會計事
務之人員有左列情事之一者，處5 年以下有期徒刑、拘役或科或
併科新臺幣15萬元以下罰金：
一、 以明知為不實之事項，而填製會計憑證或記入帳冊者。
五、 其他利用不正當方法，致使會計事項或財務報表發生不實
     之結果者。
附表一：
峰安公司預付購買美墅國301戶房地價款資金流向表─
┌──┬───┬───────┬──────┬──────┬───────┬───────────┬──────────┬──────┐
│編號│日期  │支付金額（新  │峰安公司會計│付款銀行、帳│帳戶支出金額  │資金流向﹙受款人及受款│相關傳票            │備註        │
│    │      │臺幣）        │憑證登載付款│號          │              │銀行、帳號﹚          │                    │            │
│    │      │              │理由        │            │              │                      │                    │            │
├──┼───┼───────┼──────┼──────┼───────┼───────────┼──────────┼──────┤
│１  │6.5.│158,872,571元 │岡山社區別墅│加拿大皇家銀│158,872,571元 │*                     │1.峰安公司支出傳票、│該銀行已停業│
│    │      │              │一批預付第一│行高雄分行  │              │                      │  暫借款申請單﹙美墅│，查無銀行相│
│    │      │              │次頭期款    │000-000-0   │              │                      │  國資料卷第二一、二│關傳票。    │
│    │      │              │            │            │              │                      │  二頁﹚            │            │
├──┼───┼───────┼──────┼──────┼───────┼───────────┼──────────┼──────┤
│２  │6.10.│571,910,000元 │岡山社區別墅│萬泰高雄    │77,000,000元  │安邦投資﹙股﹚公司    │1.峰安公司支出傳票、│            │
│    │      │              │乙批頭期款第│000000-0    │              │萬泰高雄              │  暫借款申請單﹙美墅│            │
│    │      │              │二次付款    │            │              │000000000             │  國資料卷第二四至二│            │
│    │      │              │            │            │              │                      │  六頁﹚            │            │
│    │      │              │            │            │              │                      │2.取款憑條、存款憑條│            │
│    │      │              │            │            │              │                      │  ﹙美墅國資料卷第三│            │
│    │      │              │            │            │              │                      │  一頁﹚            │            │
│    │      │              │            ├──────┼───────┼───────────┼──────────┼──────┤
│    │      │              │            │彰銀高雄    │5,054,790元   │安邦投資﹙股﹚公司    │1.峰安公司支出傳票、│            │
│    │      │              │            │33329-9     │              │萬泰高雄              │  暫借款申請單﹙美墅│            │
│    │      │              │            │            │              │000000000             │  國資料卷第二四至二│            │
│    │      │              │            │            │              │                      │  六頁﹚            │            │
│    │      │              │            │            │              │                      │2.取款憑條、匯款申請│            │
│    │      │              │            │            │              │                      │  書﹙美墅國資料卷第│            │
│    │      │              │            │            │              │                      │  三六頁﹚          │            │
│    │      │              │            ├──────┼───────┼───────────┼──────────┼──────┤
│    │      │              │            │亞太高雄    │121,963,121元 │分六筆各20,000,000元  │1.峰安公司支出傳票、│            │
│    │      │              │            │000000-0    │              │匯往振安投資﹙股﹚公司│  暫借款申請單﹙美墅│            │
│    │      │              │            │            │              │一銀小港00000000000   │  國資料卷第二四至二│            │
│    │      │              │            │            │              │                      │  六頁﹚            │            │
│    │      │              │            │            │              │                      │2.取款憑條﹙美墅國資│            │
│    │      │              │            │            │              │                      │  料卷第四○頁﹚    │            │
│    │      │              │            │            │              │                      │3.匯款申請書六紙﹙美│            │
│    │      │              │            │            │              │                      │  墅國資料卷第四一至│            │
│    │      │              │            │            │              │                      │  四六頁﹚          │            │
│    │      │              │            ├──────┼───────┼───────────┼──────────┼──────┤
│    │      │              │            │萬泰高雄    │153,155,210元 │安邦投資﹙股﹚公司    │1.峰安公司支出傳票、│            │
│    │      │              │            │000000-0    │              │萬泰高雄              │  暫借款申請單﹙美墅│            │
│    │      │              │            │            │              │000000000             │  國資料卷第二四至二│            │
│    │      │              │            │            │              │                      │  六頁﹚            │            │
│    │      │              │            │            │              │                      │2.取款憑條、存款憑條│            │
│    │      │              │            │            │              │                      │  ﹙美墅國資料卷第三│            │
│    │      │              │            │            │              │                      │  三頁﹚            │            │
│    │      │              │            ├──────┼───────┼───────────┼──────────┼──────┤
│    │      │              │            │一銀小港    │47,000,000元  │振安投資﹙股﹚公司    │1.峰安公司支出傳票、│原起訴書附表│
│    │      │              │            │00939-1     │              │一銀小港              │  暫借款申請單﹙美墅│二誤載為「匯│
│    │      │              │            │            │              │00000000000           │  國資料卷第二四至二│安邦投資公司│
│    │      │              │            │            │              │                      │  六頁﹚            │」          │
│    │      │              │            │            │              │                      │2.取款憑條、存款憑條│            │
│    │      │              │            │            │              │                      │  ﹙美墅國資料卷第二│            │
│    │      │              │            │            │              │                      │  八、二九頁﹚      │            │
│    │      │              │            ├──────┼───────┼───────────┼──────────┼──────┤
│    │      │              │            │彰銀高雄    │11,736,879元  │安邦投資﹙股﹚公司    │1.峰安公司支出傳票、│            │
│    │      │              │            │33329-9     │              │萬泰高雄              │  暫借款申請單﹙美墅│            │
│    │      │              │            │            │              │000000000             │  國資料卷第二四至二│            │
│    │      │              │            │            │              │                      │  六頁﹚            │            │
│    │      │              │            │            │              │                      │2.取款憑條、匯款申請│            │
│    │      │              │            │            │              │                      │  書﹙美墅國資料卷第│            │
│    │      │              │            │            │              │                      │  三八頁﹚          │            │
│    │      │              │            ├──────┼───────┼───────────┼──────────┼──────┤
│    │      │              │            │聯邦高雄    │30,000,000元  │分為10,000,000元、    │1.峰安公司支出傳票、│            │
│    │      │              │            │00-0000000  │              │20,000,000元二筆匯往  │  暫借款申請單﹙美墅│            │
│    │      │              │            │            │              │振安投資﹙股﹚公司    │  國資料卷第二四至二│            │
│    │      │              │            │            │              │一銀小港              │  六頁﹚            │            │
│    │      │              │            │            │              │00000000000           │2.取款憑條﹙美墅國資│            │
│    │      │              │            │            │              │                      │  料卷第四八頁﹚    │            │
│    │      │              │            │            │              │                      │3.匯款申請書二紙﹙美│            │
│    │      │              │            │            │              │                      │  墅國資料卷第四九、│            │
│    │      │              │            │            │              │                      │  五○頁﹚          │            │
│    │      │              │            ├──────┼───────┼───────────┼──────────┼──────┤
│    │      │              │            │寶島苓雅    │30,000,000元  │分為10,000,000元、    │1.峰安公司支出傳票、│            │
│    │      │              │            │850188      │              │20,000,000元二筆，匯往│  暫借款申請單﹙美墅│            │
│    │      │              │            │            │              │振安投資﹙股﹚公司    │  國資料卷第二四至二│            │
│    │      │              │            │            │              │一銀小港              │  六頁﹚            │            │
│    │      │              │            │            │              │00000000000           │2.取款憑條﹙美墅國資│            │
│    │      │              │            │            │              │                      │  料卷第五二頁﹚    │            │
│    │      │              │            │            │              │                      │3.匯款申請書二紙﹙美│            │
│    │      │              │            │            │              │                      │  墅國資料卷第五三頁│            │
│    │      │              │            │            │              │                      │  ﹚                │            │
│    │      │              │            ├──────┼───────┼───────────┼──────────┼──────┤
│    │      │              │            │首都高雄    │46,000,000元  │分為6,000,000元、     │1.峰安公司支出傳票、│            │
│    │      │              │            │300018      │              │20,000,000元、        │  暫借款申請單﹙美墅│            │
│    │      │              │            │            │              │20,000,000元三筆，匯往│  國資料卷第二四至二│            │
│    │      │              │            │            │              │振安投資﹙股﹚公司    │  六頁﹚            │            │
│    │      │              │            │            │              │一銀小港              │2.取款憑條、登錄傳票│            │
│    │      │              │            │            │              │00000000000           │  單﹙美墅國資料卷第│            │
│    │      │              │            │            │              │                      │  五六至五七頁﹚    │            │
│    │      │              │            ├──────┼───────┼───────────┼──────────┼──────┤
│    │      │              │            │中華鳳山    │50,000,000元  │分為20,000,000元、    │1.峰安公司支出傳票、│            │
│    │      │              │            │140-6-00    │              │20,000,000元          │  暫借款申請單﹙美墅│            │
│    │      │              │            │            │              │、10,000,000元三筆匯往│  國資料卷第二四至二│            │
│    │      │              │            │            │              │振安投資﹙股﹚公司    │  六頁﹚            │            │
│    │      │              │            │            │              │一銀小港              │2.中華商銀函覆﹙美墅│            │
│    │      │              │            │            │              │00000000000           │  國資料卷第五九頁﹚│            │
│    │      │              │            │            │              │                      │3.匯款申請書三紙、取│            │
│    │      │              │            │            │              │                      │  款憑條一紙﹙銀行查│            │
│    │      │              │            │            │              │                      │  詢卷第一八七至一八│            │
│    │      │              │            │            │              │                      │  九頁、第一九○頁﹚│            │
├──┼───┼───────┼──────┼──────┼───────┴───────────┼──────────┼──────┤
│    │      │              │            │            │合計                                  │                    │            │
│    │      │              │            │            │730,782,571元                         │                    │            │
└──┴───┴───────┴──────┴──────┴───────────────────┴──────────┴──────┘
附表二：
峰安公司支付震安企業有限公司房地款資金流向清查表─
┌──┬───┬───────┬─────┬───────┬───────┬───────────┬──────────┬──────┐
│編號│日期  │支付金額（新臺│峰安公司會│付款銀行、帳號│帳戶支出金額  │資金流向﹙受款人及受款│相關傳票            │備註        │
│    │      │幣）          │計憑證登載│              │              │銀行、帳號﹚          │                    │            │
│    │      │              │付款理由  │              │              │                      │                    │            │
├──┼───┼───────┼─────┼───────┼───────┼───────────┼──────────┼──────┤
│１  │7.5.│390,000,000元 │預付土地款│彰銀高雄      │39,000,000元  │分為三筆匯至          │1.峰安公司支出傳票、│起訴書將誤│
│    │      │              │          │33329-9       │              │20,000,000元        │  暫借款申請單﹙震安│載為安統實業│
│    │      │              │          │              │              │  安統實業股份有限公司│  資料卷第二○、二一│股份有限公司│
│    │      │              │          │              │              │  彰銀高雄000000000000│  頁﹚              │。          │
│    │      │              │          │              │              │250,000,000元       │2.存摺支取單、存款憑│            │
│    │      │              │          │              │              │  安貿投資股份有限公司│  條共六紙﹙震安資料│            │
│    │      │              │          │              │              │  彰銀高雄000000000000│  卷第二三至二四、二│            │
│    │      │              │          │              │              │120,000,000元       │  六至二七、二九至三│            │
│    │      │              │          │              │              │  安貿投資股份有限公司│  ○頁﹚            │            │
│    │      │              │          │              │              │  彰銀高雄000000000000│                    │            │
├──┼───┼───────┼─────┼───────┼───────┼───────────┼──────────┼──────┤
│２  │7.8.│129,000,000元 │購買赤崁段│華銀南高      │1,000,000元   │提現                  │1.峰安公司支出傳票、│            │
│    │      │              │潮州寮小段│31-1          │              │                      │  暫借款申請單﹙震安│            │
│    │      │              │          │              │              │                      │  資料卷第三一、三二│            │
│    │      │              │          │              │              │                      │  頁﹚              │            │
│    │      │              │          │              │              │                      │2.取款憑條一紙﹙震安│            │
│    │      │              │          │              │              │                      │  資料卷第三四頁﹚  │            │
│    │      │              │          ├───────┼───────┼───────────┼──────────┼──────┤
│    │      │              │          │萬泰高雄      │128,000,000元 │分為三筆匯至          │1.峰安公司支出傳票、│            │
│    │      │              │          │000000-0      │              │50,000,000元        │  暫借款申請單﹙震安│            │
│    │      │              │          │              │              │  安貿投資股份有限公司│  資料卷第三一、三二│            │
│    │      │              │          │              │              │  萬泰高雄000000000000│  頁﹚              │            │
│    │      │              │          │              │              │28,000,000元        │2.萬泰銀行對帳單﹙震│            │
│    │      │              │          │              │              │  海裕冷凍公司        │  安資料卷第三五至三│            │
│    │      │              │          │              │              │  萬泰高雄000000000000│  八頁﹚            │            │
│    │      │              │          │              │              │50,000,000元        │3.取款憑條、存款憑條│            │
│    │      │              │          │              │              │  安邦投資公司        │  共六紙﹙震安資料卷│            │
│    │      │              │          │              │              │  萬泰高雄000000000000│  第四○、四一、四五│            │
│    │      │              │          │              │              │                      │  、四六、五二、五三│            │
│    │      │              │          │              │              │                      │  頁﹚              │            │
├──┼───┼───────┼─────┼───────┼───────┼───────────┼──────────┼──────┤
│３  │7.11.│1,000,000元   │購買赤崁段│一銀小港      │1,000,000元   │提現                  │1.峰安公司支出傳票、│            │
│    │      │              │潮州寮小段│0939-1        │              │                      │  暫借款申請單﹙震安│            │
│    │      │              │          │              │              │                      │  資料卷第六一、六二│            │
│    │      │              │          │              │              │                      │  頁﹚              │            │
│    │      │              │          │              │              │                      │2.取款憑條﹙震安資料│            │
│    │      │              │          │              │              │                      │  卷第六三頁﹚      │            │
└──┴───┴───────┴─────┴───────┴───────┴───────────┴──────────┴──────┘
附表三：
(一)峰安公司預付購買美墅國第一批110戶房地價款資金流向表─
┌──┬───┬───────┬─────┬───────┬───────┬───────────┬──────────┬──────┐
│編號│日期  │支付金額（新臺│峰安公司會│付款銀行、帳號│帳戶支出金額  │資金流向﹙受款人及受款│相關傳票            │備註        │
│    │      │幣）          │計憑證登載│              │              │銀行、帳號﹚          │                    │            │
│    │      │              │付款理由  │              │              │                      │                    │            │
├──┼───┼───────┼─────┼───────┼───────┼───────────┼──────────┼──────┤
│１  │7.18.│17,120,859元  │岡山美墅國│彰銀高雄      │17,120,859元  │分為四筆匯至          │1.峰安公司支出傳票、│起訴書誤載分│
│    │      │              │預付房屋土│33329-9       │              │2,110,903元         │  暫借款申請單﹙美墅│為五筆匯至吳│
│    │      │              │地款      │              │              │  黃火迫              │  國資料卷第六一、六│明勝、黃火迫│
│    │      │              │          │              │              │  世華前金            │  二頁﹚            │、竣巧企業有│
│    │      │              │          │              │              │  ﹙00000000000﹚     │2.彰化銀行高雄分行函│限公司、李金│
│    │      │              │          │              │              │5,949,666元         │  覆資金流向表﹙銀行│等、尤亭帳戶│
│    │      │              │          │              │              │  李金等              │  查詢卷第一六○頁﹚│內。        │
│    │      │              │          │              │              │  世華苓雅            │3.匯款申請書四紙﹙查│            │
│    │      │              │          │              │              │  ﹙00000000000﹚     │  詢卷第一六三至一六│            │
│    │      │              │          │              │              │3,081,783元         │  六頁﹚            │            │
│    │      │              │          │              │              │  尤亭中興總行營業部  │                    │            │
│    │      │              │          │              │              │  ﹙000000000000﹚    │                    │            │
│    │      │              │          │              │              │5,978,507元         │                    │            │
│    │      │              │          │              │              │  吳明勝              │                    │            │
│    │      │              │          │              │              │  中興總行營業部      │                    │            │
│    │      │              │          │              │              │  000000000000        │                    │            │
├──┼───┼───────┼─────┼───────┼───────┼───────────┼──────────┼──────┤
│２  │7.19.│4,725,224元   │岡山美墅國│萬泰高雄      │3,275,224元   │陳守                  │1.峰安公司支出傳票、│            │
│    │      │              │預付房屋土│000000-0      │              │世華苓雅              │  暫借款申請單﹙美墅│            │
│    │      │              │地款      │              │              │00000000000           │  國資料卷第七一、七│            │
│    │      │              │          │              │              │                      │  二頁﹚            │            │
│    │      │              │          │              │              │                      │2.取款憑條、匯款申請│            │
│    │      │              │          │              │              │                      │  書﹙美墅國資料卷第│            │
│    │      │              │          │              │              │                      │  六九頁、查詢卷第二│            │
│    │      │              │          │              │              │                      │  ○六頁﹚          │            │
│    │      │              │          │              │              │                      │3.萬泰銀行高雄分行函│            │
│    │      │              │          │              │              │                      │  覆﹙銀行查詢卷第一│            │
│    │      │              │          │              │              │                      │  九三頁﹚          │            │
│    │      │              │          ├───────┼───────┼───────────┼──────────┼──────┤
│    │      │              │          │亞太高雄      │1,450,000元   │領現                  │1.峰安公司支出傳票、│            │
│    │      │              │          │000000-0      │              │                      │  暫借款申請單﹙美墅│            │
│    │      │              │          │              │              │                      │  國資料卷第七一、七│            │
│    │      │              │          │              │              │                      │  二頁﹚            │            │
│    │      │              │          │              │              │                      │2.取款憑條﹙美墅國資│            │
│    │      │              │          │              │              │                      │  料卷第七三頁﹚    │            │
├──┼───┼───────┼─────┼───────┼───────┼───────────┼──────────┼──────┤
│３  │7.│15,194,980元  │岡山美墅國│彰銀高雄      │10,895,680元  │分四筆匯至            │1.峰安公司支出傳票、│起訴書誤載分│
│    │      │              │預付房屋土│33329-9       │              │3,619,749元         │  暫借款申請單﹙美墅│為四筆匯至吳│
│    │      │              │地款      │              │              │  黃火迫              │  國資料卷第七六、七│明勝李金等、│
│    │      │              │          │              │              │  世華前金00000000000 │  七頁﹚            │中國石油公司│
│    │      │              │          │              │              │1,803,366元         │2.匯款申請書四紙﹙銀│、黃火迫帳戶│
│    │      │              │          │              │              │  李金等              │  行查詢卷第一六七至│內。        │
│    │      │              │          │              │              │  世華苓雅00000000000 │  一七○頁﹚        │            │
│    │      │              │          │              │              │1,802,565元         │                    │            │
│    │      │              │          │              │              │  吳明勝              │                    │            │
│    │      │              │          │              │              │  中興總行營業部      │                    │            │
│    │      │              │          │              │              │  000000000000        │                    │            │
│    │      │              │          │              │              │3,670,000元         │                    │            │
│    │      │              │          │              │              │  振安鋼鐵            │                    │            │
│    │      │              │          │              │              │  交銀鳳山000000000000│                    │            │
│    │      │              │          ├───────┼───────┼───────────┼──────────┼──────┤
│    │      │              │          │華銀南高      │299,300元     │領現                  │1.峰安公司支出傳票、│            │
│    │      │              │          │000000-0      │              │                      │  暫借款申請單﹙美墅│            │
│    │      │              │          │              │              │                      │  國資料卷第七六、七│            │
│    │      │              │          │              │              │                      │  七頁﹚            │            │
│    │      │              │          │              │              │                      │2.取款憑條﹙美墅國資│            │
│    │      │              │          │              │              │                      │  料卷第八三頁﹚    │            │
│    │      │              │          ├───────┼───────┼───────────┼──────────┼──────┤
│    │      │              │          │萬泰高雄      │1,300,000元   │領現                  │1.峰安公司支出傳票、│起訴書誤載為│
│    │      │              │          │000000-0      │              │                      │  暫借款申請單﹙美墅│匯蕭旭隆帳戶│
│    │      │              │          │              │              │                      │  國資料卷第七六、七│。          │
│    │      │              │          │              │              │                      │  七頁﹚            │            │
│    │      │              │          │              │              │                      │2.萬泰銀行高雄分行函│            │
│    │      │              │          │              │              │                      │  覆﹙銀行查詢卷第一│            │
│    │      │              │          │              │              │                      │  九三頁﹚          │            │
│    │      │              │          ├───────┼───────┼───────────┼──────────┼──────┤
│    │      │              │          │台企九如      │1,400,000元   │領現                  │1.峰安公司支出傳票、│            │
│    │      │              │          │00000000000   │              │                      │  暫借款申請單﹙美墅│            │
│    │      │              │          │              │              │                      │  國資料卷第七六、七│            │
│    │      │              │          │              │              │                      │  七頁﹚            │            │
│    │      │              │          │              │              │                      │2.臺灣中小企業銀行九│            │
│    │      │              │          │              │              │                      │  如分行函覆暨附件﹙│            │
│    │      │              │          │              │              │                      │  銀行查詢卷第一四二│            │
│    │      │              │          │              │              │                      │  、一四四頁﹚      │            │
│    │      │              │          ├───────┼───────┼───────────┼──────────┼──────┤
│    │      │              │          │彰銀城東      │1,300,000元   │領現                  │1.峰安公司支出傳票、│起訴書誤載付│
│    │      │              │          │78274-6       │              │                      │  暫借款申請單﹙美墅│款帳號為    │
│    │      │              │          │              │              │                      │  國資料卷第七六、七│「792746」。│
│    │      │              │          │              │              │                      │  七頁﹚            │            │
│    │      │              │          │              │              │                      │2.彰化銀行高雄分行函│            │
│    │      │              │          │              │              │                      │  覆資金流向表﹙銀行│            │
│    │      │              │          │              │              │                      │  查詢卷第三八六頁﹚│            │
├──┼───┼───────┼─────┼───────┼───────┼───────────┼──────────┼──────┤
│４  │7.│6,424,920元   │岡山美墅國│彰銀總行      │1,400,000元   │領現                  │1.峰安公司支出傳票、│            │
│    │      │              │預付房屋土│30795-9       │              │                      │  暫借款申請單﹙美墅│            │
│    │      │              │地款      │              │              │                      │  國資料卷第八八、八│            │
│    │      │              │          │              │              │                      │  九頁﹚            │            │
│    │      │              │          │              │              │                      │2.彰化銀行高雄分行函│            │
│    │      │              │          │              │              │                      │  覆資金流向表﹙銀行│            │
│    │      │              │          │              │              │                      │  查詢卷第二五三頁﹚│            │
│    │      │              │          ├───────┼───────┼───────────┼──────────┼──────┤
│    │      │              │          │彰銀高雄      │4,440,000元   │振安鋼鐵公司          │1.峰安公司支出傳票、│            │
│    │      │              │          │33329-9       │              │交銀鳳山000000000000  │  暫借款申請單﹙美墅│            │
│    │      │              │          │              │              │                      │  國資料卷第八八、八│            │
│    │      │              │          │              │              │                      │  九頁﹚            │            │
│    │      │              │          │              │              │                      │2.匯款申請書﹙美墅國│            │
│    │      │              │          │              │              │                      │  資料卷第九一頁﹚  │            │
│    │      │              │          ├───────┼───────┼───────────┼──────────┼──────┤
│    │      │              │          │華銀南高      │584,920元     │領現                  │1.峰安公司支出傳票、│            │
│    │      │              │          │000000-0      │              │                      │  暫借款申請單﹙美墅│            │
│    │      │              │          │              │              │                      │  國資料卷第八八、八│            │
│    │      │              │          │              │              │                      │  九頁﹚            │            │
│    │      │              │          │              │              │                      │2.取款憑條﹙美墅國資│            │
│    │      │              │          │              │              │                      │  料卷第九三頁﹚    │            │
├──┼───┼───────┼─────┼───────┼───────┼───────────┼──────────┼──────┤
│５  │7.│1,950,480元   │岡山美墅國│彰銀總行      │1,400,000元   │領現                  │1.峰安公司支出傳票、│峰安公司支出│
│    │      │              │預付房屋土│30795-9       │              │                      │  暫借款申請單﹙美墅│傳票登載日期│
│    │      │              │地款      │              │              │                      │  國資料卷第九六、九│為「7.」│
│    │      │              │          │              │              │                      │  七頁﹚            │。          │
│    │      │              │          │              │              │                      │2.取款憑條﹙銀行查詢│            │
│    │      │              │          │              │              │                      │  卷第四一三頁﹚    │            │
│    │      │              │          │              │              │                      │3.彰化銀行高雄分行函│            │
│    │      │              │          │              │              │                      │  覆資金流向表﹙銀行│            │
│    │      │              │          │              │              │                      │  查詢卷第四一二頁﹚│            │
│    │      │              │          ├───────┼───────┼───────────┼──────────┤            │
│    │      │              │          │萬泰高雄      │550,480元     │藍壽山帳戶            │1.峰安公司支出傳票、│            │
│    │      │              │          │000000-0      │              │一銀小港              │  暫借款申請單﹙美墅│            │
│    │      │              │          │              │              │00000000000           │  國資料卷第九六、九│            │
│    │      │              │          │              │              │or領現﹙？﹚          │  七頁﹚            │            │
│    │      │              │          │              │              │                      │2.取款憑條、匯款申請│            │
│    │      │              │          │              │              │                      │  書﹙美墅國資料卷第│            │
│    │      │              │          │              │              │                      │  九九頁﹚          │            │
│    │      │              │          │              │              │                      │3.萬泰銀行高雄分行函│            │
│    │      │              │          │              │              │                      │  覆﹙銀行查詢卷第一│            │
│    │      │              │          │              │              │                      │  九三頁﹚          │            │
├──┼───┼───────┼─────┼───────┼───────┼───────────┼──────────┼──────┤
│６  │7.│120,000,000元 │岡山美墅國│中華鳳山      │42,000,000元  │分為                  │1.峰安公司支出傳票、│            │
│    │      │              │預付房屋土│140-6-00      │              │20,000,000元、        │  暫借款申請單﹙美墅│            │
│    │      │              │地款      │              │              │20,000,000元、        │  國資料卷第一○一、│            │
│    │      │              │          │              │              │2,000,000元三筆匯往   │  一○二頁﹚        │            │
│    │      │              │          │              │              │振安鋼鐵公司          │2.中華商銀函覆﹙美墅│            │
│    │      │              │          │              │              │交銀鳳山000000000000  │  國資料卷第一○四頁│            │
│    │      │              │          │              │              │                      │  ﹚                │            │
│    │      │              │          ├───────┼───────┼───────────┼──────────┼──────┤
│    │      │              │          │聯邦高雄      │30,000,000元  │分為                  │1.峰安公司支出傳票、│            │
│    │      │              │          │00-0000000    │              │10,000,000元、        │  暫借款申請單﹙美墅│            │
│    │      │              │          │              │              │20,000,000元二筆匯往  │  國資料卷第一○一、│            │
│    │      │              │          │              │              │振安鋼鐵公司          │  一○二頁﹚        │            │
│    │      │              │          │              │              │交銀鳳山000000000000  │2.取款憑條﹙美墅國資│            │
│    │      │              │          │              │              │                      │  料卷第一○六頁﹚  │            │
│    │      │              │          │              │              │                      │3.匯款書二紙﹙美墅國│            │
│    │      │              │          │              │              │                      │  資料卷第一○七、一│            │
│    │      │              │          │              │              │                      │  ○八頁﹚          │            │
│    │      │              │          ├───────┼───────┼───────────┼──────────┼──────┤
│    │      │              │          │慶豐三民      │18,000,000元  │峰安公司              │1.峰安公司支出傳票、│            │
│    │      │              │          │00000000000000│              │慶豐                  │  暫借款申請單﹙美墅│            │
│    │      │              │          │              │              │00000000000000        │  國資料卷第一○一、│            │
│    │      │              │          │              │              │                      │  一○二頁﹚        │            │
│    │      │              │          │              │              │                      │2.收入傳票、放款支出│            │
│    │      │              │          │              │              │                      │  傳票﹙美墅國資料卷│            │
│    │      │              │          │              │              │                      │  第一一○、一一一頁│            │
│    │      │              │          │              │              │                      │  ﹚                │            │
│    │      │              │          ├───────┼───────┼───────────┼──────────┼──────┤
│    │      │              │          │寶島苓雅      │30,000,000元  │分為四筆匯往          │1.峰安公司支出傳票、│            │
│    │      │              │          │850188        │              │振安鋼鐵公司          │  暫借款申請單﹙美墅│            │
│    │      │              │          │              │              │2,163,690元         │  國資料卷第一○一、│            │
│    │      │              │          │              │              │  萬通高雄000000000000│  一○二頁﹚        │            │
│    │      │              │          │              │              │2,741,291元         │2.取款憑條﹙美墅國資│            │
│    │      │              │          │              │              │  交銀鳳山000000000000│  料卷第一一三頁﹚  │            │
│    │      │              │          │              │              │5,095,019元         │3.匯款申請書四紙﹙美│            │
│    │      │              │          │              │              │  交銀鳳山000000000000│  墅國資料卷第一一四│            │
│    │      │              │          │              │              │20,000,000元        │  至一一七頁﹚      │            │
│    │      │              │          │              │              │  交銀鳳山000000000000│                    │            │
├──┼───┼───────┼─────┼───────┼───────┼───────────┼──────────┼──────┤
│７  │7.│18,000,000元  │岡山美墅國│彰銀高雄      │13,000,000元  │分三筆匯至            │1.峰安公司支出傳票、│1.起訴書誤載│
│    │      │              │預付房屋土│33329-9       │              │8,280,000元         │  暫借款申請單﹙美墅│  分為四筆匯│
│    │      │              │地款      │              │              │  振安鋼鐵公司        │  國資料卷第一一九、│  出。      │
│    │      │              │          │              │              │  台銀苓雅000000000000│  一二○頁﹚        │2.起訴書誤載│
│    │      │              │          │              │              │8,720,000元         │2.彰銀城東月存提明細│  付款帳號為│
│    │      │              │          │              │              │  振安鋼鐵公司        │  ﹙美墅國資料卷第一│  「792746」│
│    │      │              │          │              │              │  泛亞高雄000000000000│  二八頁﹚          │  。        │
│    │      │              │          │              │              │1,000,000元         │3.彰化銀行高雄分行函│            │
│    │      │              │          │              │              │  振安鋼鐵公司        │  覆資金流向表﹙銀行│            │
│    │      │              │          │              │              │                      │  查詢卷第二四四頁﹚│            │
│    │      │              │          ├───────┼───────┤  交銀鳳山000000000000│4.取款憑條二紙﹙銀行│            │
│    │      │              │          │彰銀城東      │5,000,000元   │                      │  查詢卷第二四五、二│            │
│    │      │              │          │78274-6       │              │                      │  四六頁﹚          │            │
│    │      │              │          │              │              │                      │5.匯款申請書﹙銀行查│            │
│    │      │              │          │              │              │                      │  詢卷第二四七至二四│            │
│    │      │              │          │              │              │                      │  九頁）            │            │
├──┼───┼───────┼─────┼───────┼───────┼───────────┼──────────┼──────┤
│８  │7.│1,022,580元   │岡山美墅國│彰銀總行      │1,022,580元   │領現                  │1.峰安公司支出傳票、│            │
│    │      │              │預付房屋土│30795-9       │              │                      │  暫借款申請單﹙美墅│            │
│    │      │              │地款      │              │              │                      │  國資料卷第一三○、│            │
│    │      │              │          │              │              │                      │  一三一頁﹚        │            │
│    │      │              │          │              │              │                      │2.彰化銀行交易明細表│            │
│    │      │              │          │              │              │                      │  ﹙美墅國資料卷第一│            │
│    │      │              │          │              │              │                      │  三二頁﹚          │            │
│    │      │              │          │              │              │                      │3.彰化銀行高雄分行函│            │
│    │      │              │          │              │              │                      │  覆資金流向表﹙銀行│            │
│    │      │              │          │              │              │                      │  查詢卷第二五三頁﹚│            │
├──┼───┼───────┼─────┼───────┼───────┼───────────┼──────────┼──────┤
│９  │8.1.│1,946,700元   │岡山美墅國│彰銀總行      │500,000元     │領現                  │1.峰安公司支出傳票、│            │
│    │      │              │預付房屋土│30795-9       │              │                      │  暫借款申請單﹙美墅│            │
│    │      │              │地款      │              │              │                      │  國資料卷第一三四、│            │
│    │      │              │          │              │              │                      │  一三五頁﹚        │            │
│    │      │              │          │              │              │                      │2.彰化銀行交易明細表│            │
│    │      │              │          │              │              │                      │  ﹙美墅國資料卷第一│            │
│    │      │              │          │              │              │                      │  三七頁﹚          │            │
│    │      │              │          ├───────┼───────┼───────────┼──────────┼──────┤
│    │      │              │          │泛亞銀行      │1,446,700元   │藍壽山                │1.峰安公司支出傳票、│起訴書誤載為│
│    │      │              │          │477-7         │              │一銀小港00000000000   │  暫借款申請單﹙美墅│領現。      │
│    │      │              │          │              │              │                      │  國資料卷第一三四、│            │
│    │      │              │          │              │              │                      │  一三五頁﹚        │            │
│    │      │              │          │              │              │                      │2.取款憑條﹙美墅國資│            │
│    │      │              │          │              │              │                      │  料卷第一三九頁﹚  │            │
│    │      │              │          │              │              │                      │3.匯出匯款用紙﹙銀行│            │
│    │      │              │          │              │              │                      │  查詢卷第一二八頁﹚│            │
├──┼───┼───────┼─────┼───────┼───────┼───────────┼──────────┼──────┤
│１０  │8.7.│1,953,000元   │岡山美墅國│彰銀總行      │553,000元     │領現                  │1.峰安公司支出傳票﹙│            │
│    │      │              │預付房屋土│30795-9       │              │                      │  美墅國資料卷第一四│            │
│    │      │              │地款      │              │              │                      │  一頁﹚            │            │
│    │      │              │          │              │              │                      │2.彰化銀行高雄分行函│            │
│    │      │              │          │              │              │                      │  覆資金流向表﹙銀行│            │
│    │      │              │          │              │              │                      │  查詢卷第二五三頁﹚│            │
│    │      │              │          ├───────┼───────┼───────────┼──────────┼──────┤
│    │      │              │          │華銀南高      │1,400,000元   │領現                  │1.峰安公司支出傳票﹙│            │
│    │      │              │          │000000-0      │              │                      │  美墅國資料卷第一四│            │
│    │      │              │          │              │              │                      │  一頁﹚            │            │
│    │      │              │          │              │              │                      │2.取款憑條﹙美墅國資│            │
│    │      │              │          │              │              │                      │  料卷第一四四頁﹚  │            │
│    │      │              │          │              │              │                      │3.華南銀行高雄分行函│            │
│    │      │              │          │              │              │                      │  覆﹙銀行查詢卷第一│            │
│    │      │              │          │              │              │                      │  ○六頁﹚          │            │
├──┼───┼───────┼─────┼───────┼───────┼───────────┼──────────┼──────┤
│  │8.11.│82,896,410元  │岡山美墅國│一銀小港      │82,896,410元  │分為                  │1.峰安公司支出傳票、│            │
│    │      │              │預付房屋土│00939-1       │              │20,000,000元、        │  暫借款申請單﹙美墅│            │
│    │      │              │地款      │              │              │20,000,000元、        │  國資料卷第一四六、│            │
│    │      │              │          │              │              │20,000,000元、        │  一四七頁﹚        │            │
│    │      │              │          │              │              │20,000,000元、        │2.取款憑條﹙美墅國資│            │
│    │      │              │          │              │              │2,896,410元五筆匯至   │  料卷第一四八頁﹚  │            │
│    │      │              │          │              │              │安鋒鋼鐵公司          │3.匯款申請書五紙﹙銀│            │
│    │      │              │          │              │              │彰銀高雄0000000000000 │  行查詢卷第二○九、│            │
│    │      │              │          │              │              │                      │  二一○頁﹚        │            │
├──┼───┼───────┼─────┼───────┼───────┼───────────┼──────────┼──────┤
│  │8.13.│1,987,440元   │岡山美墅國│遠東五福      │1,400,000元   │藍壽山帳戶            │1.峰安公司支出傳票、│            │
│    │      │              │預付房屋土│00000000000000│              │一銀小港00000000000   │  暫借款申請單﹙美墅│            │
│    │      │              │地款      │              │              │                      │  國資料卷第一五○、│            │
│    │      │              │          │              │              │                      │  一五一頁﹚        │            │
│    │      │              │          │              │              │                      │2.取款憑條、匯款書﹙│            │
│    │      │              │          │              │              │                      │  美墅國資料卷第一五│            │
│    │      │              │          │              │              │                      │  三、一五四頁﹚    │            │
│    │      │              │          │              │              │                      │3.遠東銀行五福分行函│            │
│    │      │              │          │              │              │                      │  覆﹙銀行查詢卷第二│            │
│    │      │              │          │              │              │                      │  六二頁﹚          │            │
│    │      │              │          ├───────┼───────┼───────────┼──────────┼──────┤
│    │      │              │          │華銀南高      │587,440元     │藍壽山帳戶            │1.峰安公司支出傳票、│            │
│    │      │              │          │000000-0      │              │一銀小港00000000000   │  暫借款申請單﹙美墅│            │
│    │      │              │          │              │              │                      │  國資料卷第一五○、│            │
│    │      │              │          │              │              │                      │  一五一頁﹚        │            │
│    │      │              │          │              │              │                      │2.取款憑條、匯款書﹙│            │
│    │      │              │          │              │              │                      │  美墅國資料卷第一五│            │
│    │      │              │          │              │              │                      │  六、一五七頁﹚    │            │
├──┼───┼───────┼─────┼───────┼───────┼───────────┼──────────┼──────┤
│  │8.15.│12,375,000元  │岡山美墅國│彰銀高雄      │12,375,000元  │付外轄國稅            │1.峰安公司支出傳票、│            │
│    │      │              │預付房屋土│33329-9       │              │                      │  暫借款申請單﹙美墅│            │
│    │      │              │地款      │              │              │                      │  國資料卷第一五九、│            │
│    │      │              │          │              │              │                      │  一六○頁﹚        │            │
│    │      │              │          │              │              │                      │2.取款憑條、收入傳票│            │
│    │      │              │          │              │              │                      │  ﹙美墅國資料卷第一│            │
│    │      │              │          │              │              │                      │  六一、一六二頁﹚  │            │
├──┼───┼───────┼─────┼───────┼───────┼───────────┼──────────┼──────┤
│  │8.18.│6,655,992元   │岡山美墅國│彰銀高雄      │6,655,992元   │調換台支              │1.峰安公司支出傳票、│            │
│    │      │              │預付房屋土│33329-9       │              │﹙票號：0000000﹚     │  暫借款申請單﹙美墅│            │
│    │      │              │地款      │              │              │                      │  國資料卷第一六四、│            │
│    │      │              │          │              │              │                      │  一六五頁﹚        │            │
│    │      │              │          │              │              │                      │2.取款憑條、調換台支│            │
│    │      │              │          │              │              │                      │  申請書收入憑條﹙美│            │
│    │      │              │          │              │              │                      │  墅國資料卷第一六六│            │
│    │      │              │          │              │              │                      │  、一六七頁﹚      │            │
│    │      │              │          │              │              │                      │3.調換台支申請書﹙銀│            │
│    │      │              │          │              │              │                      │  行查詢卷第一七一頁│            │
│    │      │              │          │              │              │                      │  ﹚                │            │
├──┼───┼───────┼─────┼───────┼───────┼───────────┼──────────┼──────┤
│  │8.19.│1,942,500元   │岡山美墅國│華銀南高      │500,000元     │領現                  │1.峰安公司支出傳票、│            │
│    │      │              │預付房屋土│000000-0      │              │                      │  暫借款申請單﹙美墅│            │
│    │      │              │地款      │              │              │                      │  國資料卷第一六九、│            │
│    │      │              │          │              │              │                      │  一七○頁﹚        │            │
│    │      │              │          │              │              │                      │2.取款憑條﹙美墅國資│            │
│    │      │              │          │              │              │                      │  料卷第一七四頁﹚  │            │
│    │      │              │          ├───────┼───────┼───────────┼──────────┼──────┤
│    │      │              │          │彰銀城東      │1,442,500元   │領現                  │1.峰安公司支出傳票、│起訴書誤載付│
│    │      │              │          │78274-6       │              │                      │  暫借款申請單﹙美墅│款帳號為    │
│    │      │              │          │              │              │                      │  國資料卷第一六九、│「792746」。│
│    │      │              │          │              │              │                      │  一七○頁﹚        │            │
│    │      │              │          │              │              │                      │2.彰化城東月存提明細│            │
│    │      │              │          │              │              │                      │  ﹙美墅國資料卷第一│            │
│    │      │              │          │              │              │                      │  七二頁﹚          │            │
├──┼───┼───────┼─────┼───────┼───────┼───────────┼──────────┼──────┤
│  │8.│1,950,480元   │岡山美墅國│台企九如      │550,480元     │藍壽山帳戶            │1.峰安公司支出傳票、│            │
│    │      │              │預付房屋土│00000000000   │              │一銀小港00000000000   │  暫借款申請單﹙美墅│            │
│    │      │              │地款      │              │              │                      │  國資料卷第一七六、│            │
│    │      │              │          │              │              │                      │  一七七頁﹚        │            │
│    │      │              │          │              │              │                      │2.取款憑條、匯款申請│            │
│    │      │              │          │              │              │                      │  書﹙美墅國資料卷第│            │
│    │      │              │          │              │              │                      │  一七九、一八○頁﹚│            │
│    │      │              │          │              │              │                      │3.臺灣中小企業銀行九│            │
│    │      │              │          │              │              │                      │  如分行函覆﹙銀行查│            │
│    │      │              │          │              │              │                      │  詢卷第一四二頁﹚  │            │
│    │      │              │          ├───────┼───────┼───────────┼──────────┼──────┤
│    │      │              │          │彰銀城東      │1,400,000元   │領現                  │1.峰安公司支出傳票、│起訴書誤載付│
│    │      │              │          │78274-6       │              │                      │  暫借款申請單﹙美墅│款帳號為    │
│    │      │              │          │              │              │                      │  國資料卷第一七六、│「792746」。│
│    │      │              │          │              │              │                      │  一七七頁﹚        │            │
│    │      │              │          │              │              │                      │2.彰銀城東月存提明細│            │
│    │      │              │          │              │              │                      │  ﹙美墅國資料卷第一│            │
│    │      │              │          │              │              │                      │  八二頁﹚          │            │
│    │      │              │          │              │              │                      │3.彰化銀行高雄分行函│            │
│    │      │              │          │              │              │                      │  覆資金流向表﹙銀行│            │
│    │      │              │          │              │              │                      │  查詢卷第二四四頁﹚│            │
├──┼───┼───────┼─────┼───────┼───────┼───────────┼──────────┼──────┤
│  │8.│9,429,844元   │岡山美墅國│彰銀高雄      │9,429,844元   │聖星企業(股)公司      │1.峰安公司支出傳票、│            │
│    │      │              │預付房屋土│33329-9       │              │一銀小港00000000000   │  暫借款申請單﹙美墅│            │
│    │      │              │地款      │              │              │                      │  國資料卷第一八四、│            │
│    │      │              │          │              │              │                      │  一八五頁﹚        │            │
│    │      │              │          │              │              │                      │2.取款憑條、匯款申請│            │
│    │      │              │          │              │              │                      │  書﹙美墅國資料卷第│            │
│    │      │              │          │              │              │                      │  一八六、一八七頁﹚│            │
│    │      │              │          │              │              │                      │3.彰化銀行高雄分行函│            │
│    │      │              │          │              │              │                      │  覆資金流向表﹙銀行│            │
│    │      │              │          │              │              │                      │  查詢卷第一六一頁﹚│            │
├──┼───┼───────┼─────┼───────┼───────┼───────────┼──────────┼──────┤
│  │8.│1,681,260元   │岡山美墅國│彰銀總行      │1,000,000元   │領現                  │1.峰安公司支出傳票、│            │
│    │      │              │預付房屋土│30795-9       │              │                      │  暫借款申請單﹙美墅│            │
│    │      │              │地款      │              │              │                      │  國資料卷第一八九、│            │
│    │      │              │          │              │              │                      │  一九○頁﹚        │            │
│    │      │              │          │              │              │                      │2.彰化銀行交易明細表│            │
│    │      │              │          │              │              │                      │  ﹙美墅國資料卷第一│            │
│    │      │              │          │              │              │                      │  九二頁﹚          │            │
│    │      │              │          ├───────┼───────┼───────────┼──────────┼──────┤
│    │      │              │          │遠東五福      │681,260元     │領現                  │1.峰安公司支出傳票、│            │
│    │      │              │          │00000000000000│              │                      │  暫借款申請單﹙美墅│            │
│    │      │              │          │              │              │                      │  國資料卷第一八九、│            │
│    │      │              │          │              │              │                      │  一九○頁﹚        │            │
│    │      │              │          │              │              │                      │2.取款憑條﹙美墅國資│            │
│    │      │              │          │              │              │                      │  料卷第一九四頁﹚  │            │
├──┼───┼───────┼─────┼───────┼───────┼───────────┼──────────┼──────┤
│  │9.15.│1,879,133元   │岡山美墅國│彰銀總行      │1,400,000元   │領現                  │1.峰安公司支出傳票、│            │
│    │      │              │預付房屋土│30795-9       │              │                      │  暫借款申請單﹙美墅│            │
│    │      │              │地款      │              │              │                      │  國資料卷第一九六、│            │
│    │      │              │          │              │              │                      │  一九七頁﹚        │            │
│    │      │              │          │              │              │                      │2.彰化銀行交易明細﹙│            │
│    │      │              │          │              │              │                      │  美墅國資料卷第一九│            │
│    │      │              │          │              │              │                      │  九頁﹚            │            │
│    │      │              │          │              │              │                      │3.彰化銀行高雄分行函│            │
│    │      │              │          │              │              │                      │  覆資金流向表﹙銀行│            │
│    │      │              │          │              │              │                      │  查詢卷第二五三頁﹚│            │
│    │      │              │          ├───────┼───────┼───────────┼──────────┼──────┤
│    │      │              │          │華銀南高      │479,133元     │領現                  │1.峰安公司支出傳票、│            │
│    │      │              │          │000000-0      │              │                      │  暫借款申請單﹙美墅│            │
│    │      │              │          │              │              │                      │  國資料卷第一九六、│            │
│    │      │              │          │              │              │                      │  一九七頁﹚        │            │
│    │      │              │          │              │              │                      │2.取款憑條﹙美墅國資│            │
│    │      │              │          │              │              │                      │  料卷第二○一頁﹚  │            │
├──┼───┼───────┼─────┼───────┼───────┼───────────┼──────────┼──────┤
│  │9.11.│12,000,000元  │岡山美墅國│合庫高雄      │8,000,000元   │綜力建設公司          │1.峰安公司支出傳票、│            │
│    │      │              │預付房屋土│0000000000000 │              │慶豐高雄00000000000000│  暫借款申請單﹙美墅│            │
│    │      │              │地款      │              │              │                      │  國資料卷第二○三、│            │
│    │      │              │          │              │              │                      │  二○四頁﹚        │            │
│    │      │              │          │              │              │                      │2.取款憑條﹙美墅國資│            │
│    │      │              │          │              │              │                      │  料卷第二○九頁﹚  │            │
│    │      │              │          │              │              │                      │3.匯款申請書﹙銀行查│            │
│    │      │              │          │              │              │                      │  詢卷第一二○頁﹚  │            │
│    │      │              │          ├───────┼───────┼───────────┼──────────┼──────┤
│    │      │              │          │彰銀高雄      │4,000,000元   │綜力建設公司          │1.峰安公司支出傳票、│            │
│    │      │              │          │33329-9       │              │慶豐高雄00000000000000│  暫借款申請單﹙美墅│            │
│    │      │              │          │              │              │                      │  國資料卷第二○三、│            │
│    │      │              │          │              │              │                      │  二○四頁﹚        │            │
│    │      │              │          │              │              │                      │2.取款憑條、匯款申請│            │
│    │      │              │          │              │              │                      │  書﹙美墅國資料卷第│            │
│    │      │              │          │              │              │                      │  二○六、二○七頁﹚│            │
├──┼───┼───────┼─────┼───────┼───────┼───────────┼──────────┼──────┤
│  │9.17.│18,000,000元  │岡山美墅國│台銀苓雅      │18,000,000元  │綜力建設公司          │1.峰安公司支出傳票、│            │
│    │      │              │預付房屋土│08397-6       │              │慶豐高雄00000000000000│  暫借款申請單﹙美墅│            │
│    │      │              │地款      │              │              │                      │  國資料卷第二一一、│            │
│    │      │              │          │              │              │                      │  二一二頁﹚        │            │
│    │      │              │          │              │              │                      │2.取款憑條、匯款申請│            │
│    │      │              │          │              │              │                      │  書﹙美墅國資料卷第│            │
│    │      │              │          │              │              │                      │  二一三、二一四頁﹚│            │
├──┼───┼───────┼─────┼───────┼───────┼───────────┼──────────┼──────┤
│  │9.4.│51,000,000元  │岡山美墅國│台銀苓雅      │31,000,000元  │分為                  │1.峰安公司支出傳票、│            │
│    │      │              │預付房屋土│08397-6       │              │20,000,000元、        │  暫借款申請單﹙美墅│            │
│    │      │              │地款      │              │              │11,000,000元二筆匯往  │  國資料卷第二一六、│            │
│    │      │              │          │              │              │綜力建設公司          │  二一七頁﹚        │            │
│    │      │              │          │              │              │慶豐高雄00000000000000│2.匯款申請書二紙﹙美│            │
│    │      │              │          │              │              │                      │  墅國資料卷第二二○│            │
│    │      │              │          │              │              │                      │  、二二一頁﹚      │            │
│    │      │              │          ├───────┼───────┼───────────┼──────────┼──────┤
│    │      │              │          │台銀苓雅      │20,000,000元  │長東建設公司          │1.峰安公司支出傳票、│            │
│    │      │              │          │08397-6       │              │慶豐高雄              │  暫借款申請單﹙美墅│            │
│    │      │              │          │              │              │000000000000000       │  國資料卷第二一六、│            │
│    │      │              │          │              │              │                      │  二一八頁﹚        │            │
│    │      │              │          │              │              │                      │2.匯款申請書﹙美墅國│            │
│    │      │              │          │              │              │                      │  資料卷第二二三頁﹚│            │
├──┼───┼───────┼─────┼───────┼───────┼───────────┼──────────┼──────┤
│  │9.11.│8,000,000元   │岡山美墅國│華銀南高      │8,000,000元   │長東建設有限公司      │1.峰安公司支出傳票、│            │
│    │      │              │預付房屋土│000000-0      │              │慶豐高雄00000000000000│  暫借款申請單﹙美墅│            │
│    │      │              │地款      │              │              │                      │  國資料卷第二二五、│            │
│    │      │              │          │              │              │                      │  二二六頁﹚        │            │
│    │      │              │          │              │              │                      │2.華南銀行高雄分行函│            │
│    │      │              │          │              │              │                      │  覆﹙銀行查詢卷第一│            │
│    │      │              │          │              │              │                      │  ○六頁﹚          │            │
│    │      │              │          │              │              │                      │3.取款憑條、匯款申請│            │
│    │      │              │          │              │              │                      │  書﹙銀行查詢卷第一│            │
│    │      │              │          │              │              │                      │  一○頁﹚          │            │
├──┼───┼───────┼─────┼───────┼───────┼───────────┼──────────┼──────┤
│  │9.17.│12,000,000元  │岡山美墅國│彰銀高雄      │12,000,000元  │長東公司              │1.峰安公司支出傳票、│            │
│    │      │              │預付房屋土│33329-9       │              │慶豐高雄00000000000000│  暫借款申請單﹙美墅│            │
│    │      │              │地款      │              │              │                      │  國資料卷第二二八、│            │
│    │      │              │          │              │              │                      │  二二九頁﹚        │            │
│    │      │              │          │              │              │                      │2.取款憑條、匯款申請│            │
│    │      │              │          │              │              │                      │  書﹙美墅國資料卷第│            │
│    │      │              │          │              │              │                      │  二三○、二三一頁﹚│            │
├──┼───┼───────┼─────┼───────┼───────┼───────────┼──────────┼──────┤
│  │9.19.│797,580元     │岡山美墅國│彰銀城東      │797,580元     │領現                  │1.峰安公司支出傳票、│起訴書誤載付│
│    │      │              │預付房屋土│78274-6       │              │                      │  暫借款申請單﹙美墅│款帳號為    │
│    │      │              │地款      │              │              │                      │  國資料卷第二三三、│「792746」。│
│    │      │              │          │              │              │                      │  二三四頁﹚        │            │
│    │      │              │          │              │              │                      │2.彰銀城東月存提明細│            │
│    │      │              │          │              │              │                      │  ﹙美墅國資料卷第二│            │
│    │      │              │          │              │              │                      │  三五頁﹚          │            │
├──┼───┼───────┼─────┼───────┼───────┼───────────┼──────────┼──────┤
│  │9.│15,221,624元  │岡山美墅國│僑銀高雄      │8,955,841元   │分為                  │1.峰安公司支出傳票、│            │
│    │      │              │預付房屋土│000000-0      │              │7,309,209元、         │  暫借款申請單﹙美墅│            │
│    │      │              │地款      │              │              │1,646,632元二筆匯往   │  國資料卷第二三七、│            │
│    │      │              │          │              │              │聖舫企業公司          │  二三八頁﹚        │            │
│    │      │              │          │              │              │一銀小港00000000000   │2.取款憑條、匯款申請│            │
│    │      │              │          │              │              │                      │  書﹙美墅國資料卷第│            │
│    │      │              │          │              │              │                      │  二四五頁﹚        │            │
│    │      │              │          ├───────┼───────┼───────────┼──────────┼──────┤
│    │      │              │          │亞太高雄*     │6,265,783元   │分為                  │1.峰安公司支出傳票、│亞太高雄現為│
│    │      │              │          │000000-0      │              │3,115,783元、         │  暫借款申請單﹙美墅│復華銀行高雄│
│    │      │              │          │              │              │3,150,000元二筆匯往   │  國資料卷第二三七、│分行。      │
│    │      │              │          │              │              │聖星企業公司          │  二三八頁﹚        │            │
│    │      │              │          │              │              │一銀小港00000000000   │2.取款憑條、匯款申請│            │
│    │      │              │          │              │              │                      │  書各二紙﹙美墅國資│            │
│    │      │              │          │              │              │                      │  料卷第二四○至二四│            │
│    │      │              │          │              │              │                      │  三頁﹚            │            │
│    │      │              │          │              │              │                      │3.復華銀行高雄分行函│            │
│    │      │              │          │              │              │                      │  覆﹙銀行查詢卷第一│            │
│    │      │              │          │              │              │                      │  ○二頁﹚          │            │
├──┼───┼───────┼─────┼───────┼───────┼───────────┼──────────┼──────┤
│  │9.│4,537,556元   │岡山美墅國│世華前金      │1,072,671元   │分為                  │1.峰安公司支出傳票、│            │
│    │      │              │預付房屋土│000000-0      │              │412,285元、           │  暫借款申請單﹙美墅│            │
│    │      │              │地款      │              │              │450,340元、           │  國資料卷第二四七、│            │
│    │      │              │          │              │              │210,046元三筆匯至     │  二四八頁﹚        │            │
│    │      │              │          │              │              │麗祐企業              │2.匯出匯款用紙三紙﹙│            │
│    │      │              │          │              │              │一銀小港00000000000   │  銀行查詢卷第二九五│            │
│    │      │              │          │              │              │                      │  至二九七頁﹚      │            │
│    │      │              │          │              │              │                      │3.交易明細查詢表﹙銀│            │
│    │      │              │          │              │              │                      │  行查詢卷第二九九頁│            │
│    │      │              │          │              │              │                      │  ﹚                │            │
│    │      │              │          ├───────┼───────┼───────────┼──────────┼──────┤
│    │      │              │          │彰銀高雄      │3,464,885元   │麗祐企業(股)公司      │1.峰安公司支出傳票、│            │
│    │      │              │          │33329-9       │              │一銀小港00000000000   │  暫借款申請單﹙美墅│            │
│    │      │              │          │              │              │                      │  國資料卷第二四七、│            │
│    │      │              │          │              │              │                      │  二四八頁﹚        │            │
│    │      │              │          │              │              │                      │2.取款憑條、匯款申請│            │
│    │      │              │          │              │              │                      │  書﹙美墅國資料卷第│            │
│    │      │              │          │              │              │                      │  二五一、二五二頁﹚│            │
│    │      │              │          │              │              │                      │3.彰化銀行高雄分行函│            │
│    │      │              │          │              │              │                      │  覆資金流向表﹙銀行│            │
│    │      │              │          │              │              │                      │  查詢卷第一六一頁﹚│            │
├──┼───┼───────┼─────┼───────┼───────┼───────────┼──────────┼──────┤
│  │9.│10,226,034元  │岡山美墅國│彰銀總行      │1,050,021元   │領現                  │1.峰安公司支出傳票、│            │
│    │      │              │預付房屋土│30795-9       │              │                      │  暫借款申請單﹙美墅│            │
│    │      │              │地款      │              │              │                      │  國資料卷第二五四、│            │
│    │      │              │          │              │              │                      │  二五五頁﹚        │            │
│    │      │              │          │              │              │                      │2.彰化銀行交易明細表│            │
│    │      │              │          │              │              │                      │  ﹙美墅國資料卷第二│            │
│    │      │              │          │              │              │                      │  五九頁﹚          │            │
│    │      │              │          │              │              │                      │3.彰化銀行高雄分行函│            │
│    │      │              │          │              │              │                      │  覆資金流向表﹙銀行│            │
│    │      │              │          │              │              │                      │  查詢卷第二五三頁﹚│            │
│    │      │              │          ├───────┼───────┼───────────┼──────────┼──────┤
│    │      │              │          │泛亞銀行      │6,190,210元   │分為                  │1.峰安公司支出傳票、│            │
│    │      │              │          │477-7         │              │3,252,581元、         │  暫借款申請單﹙美墅│            │
│    │      │              │          │              │              │1,751,979元二筆匯往   │  國資料卷第二五四、│            │
│    │      │              │          │              │              │聖舫企業公司          │  二五五頁﹚        │            │
│    │      │              │          │              │              │一銀小港00000000000   │2.匯出匯款用紙二紙﹙│            │
│    │      │              │          │              │              │                      │  銀行查詢卷第一二六│            │
│    │      │              │          │              │              │                      │  、一二七頁﹚      │            │
│    │      │              │          │              │              │                      │3.取款憑條二紙﹙銀行│            │
│    │      │              │          │              │              │                      │  查詢卷第一二三、一│            │
│    │      │              │          │              │              │                      │  二四頁﹚          │            │
│    │      │              │          ├───────┼───────┼───────────┼──────────┼──────┤
│    │      │              │          │萬通高雄      │1,050,038元   │匯聖舫企業(股)公司    │1.峰安公司支出傳票、│            │
│    │      │              │          │609-6         │              │一銀小港00000000000   │  暫借款申請單﹙美墅│            │
│    │      │              │          │              │              │                      │  國資料卷第二五四、│            │
│    │      │              │          │              │              │                      │  二五五頁﹚        │            │
│    │      │              │          │              │              │                      │2.取款憑條、匯款申請│            │
│    │      │              │          │              │              │                      │  書﹙美墅國資料卷第│            │
│    │      │              │          │              │              │                      │  二六四頁﹚        │            │
│    │      │              │          ├───────┼───────┼───────────┼──────────┼──────┤
│    │      │              │          │中興高雄      │1,050,034元   │領現                  │1.峰安公司支出傳票、│            │
│    │      │              │          │7436          │              │                      │  暫借款申請單﹙美墅│            │
│    │      │              │          │              │              │                      │  國資料卷第二五四、│            │
│    │      │              │          │              │              │                      │  二五五頁﹚        │            │
│    │      │              │          │              │              │                      │2.取款憑條﹙美墅國資│            │
│    │      │              │          │              │              │                      │  料卷第二六六頁﹚  │            │
│    │      │              │          │              │              │                      │3.中興銀行新興分行函│            │
│    │      │              │          │              │              │                      │  覆暨存款往來對帳單│            │
│    │      │              │          │              │              │                      │  ﹙銀行查詢卷第三九│            │
│    │      │              │          │              │              │                      │  ○、三九一頁﹚    │            │
│    │      │              │          ├───────┼───────┼───────────┼──────────┼──────┤
│    │      │              │          │綜力長東利息  │885,731元     │？                    │1.峰安公司支出傳票、│缺相關銀行傳│
│    │      │              │          │設算          │              │                      │  暫借款申請單﹙美墅│票。        │
│    │      │              │          │              │              │                      │  國資料卷第二五四、│            │
│    │      │              │          │              │              │                      │  二五五頁﹚        │            │
├──┼───┼───────┼─────┼───────┼───────┼───────────┼──────────┼──────┤
│  │9.│1,050,070元   │岡山美墅國│亞太高雄      │1,050,070元   │領現                  │1.峰安公司支出傳票、│            │
│    │      │              │預付房屋土│000000-0      │              │                      │  暫借款申請單﹙美墅│            │
│    │      │              │地款      │              │              │                      │  國資料卷第二五六、│            │
│    │      │              │          │              │              │                      │  二五七頁﹚        │            │
│    │      │              │          │              │              │                      │2.取款憑條﹙美墅國資│            │
│    │      │              │          │              │              │                      │  料卷第二六九頁﹚  │            │
├──┼───┼───────┼─────┼───────┼───────┼───────────┼──────────┼──────┤
│  │10.2.│2,613,399元   │岡山美墅國│彰銀高雄      │1,300,000元   │領現                  │1.峰安公司支出傳票、│            │
│    │      │              │預付房屋土│33329-9       │              │                      │  暫借款申請單﹙美墅│            │
│    │      │              │地款      │              │              │                      │  國資料卷第二七一、│            │
│    │      │              │          │              │              │                      │  二七二頁﹚        │            │
│    │      │              │          │              │              │                      │2.彰化銀行高雄分行函│            │
│    │      │              │          │              │              │                      │  覆資金流向表﹙銀行│            │
│    │      │              │          │              │              │                      │  查詢卷第一六一頁﹚│            │
│    │      │              │          ├───────┼───────┼───────────┼──────────┼──────┤
│    │      │              │          │彰銀城東      │1,313,399元   │領現                  │1.峰安公司支出傳票、│起訴書誤載付│
│    │      │              │          │78274-6       │              │                      │  暫借款申請單﹙美墅│款帳號為    │
│    │      │              │          │              │              │                      │  國資料卷第二七一、│「792746」。│
│    │      │              │          │              │              │                      │  二七二頁﹚        │            │
│    │      │              │          │              │              │                      │2.彰銀城東月存提明細│            │
│    │      │              │          │              │              │                      │  ﹙美墅國資料卷第二│            │
│    │      │              │          │              │              │                      │  七四頁﹚          │            │
│    │      │              │          │              │              │                      │3.彰化銀行高雄分行函│            │
│    │      │              │          │              │              │                      │  覆資金流向表﹙銀行│            │
│    │      │              │          │              │              │                      │  查詢卷第二四四頁﹚│            │
├──┼───┼───────┼─────┼───────┼───────┼───────────┼──────────┼──────┤
│  │10.13.│4,262,637元   │岡山美墅國│慶豐三民      │1,420,879元   │領現                  │1.峰安公司支出傳票、│            │
│    │      │              │預付房屋土│00000000000000│              │                      │  暫借款申請單﹙美墅│            │
│    │      │              │地款      │              │              │                      │  國資料卷第二七七、│            │
│    │      │              │          │              │              │                      │  二七八頁﹚        │            │
│    │      │              │          │              │              │                      │2.取款憑條﹙美墅國資│            │
│    │      │              │          │              │              │                      │  料卷第二八○頁﹚  │            │
│    │      │              │          ├───────┼───────┼───────────┼──────────┼──────┤
│    │      │              │          │彰銀總行      │1,420,879元   │轉帳﹙？﹚            │1.峰安公司支出傳票、│缺相關匯款傳│
│    │      │              │          │00000000000000│              │                      │  暫借款申請單﹙美墅│票。        │
│    │      │              │          │              │              │                      │  國資料卷第二七七、│            │
│    │      │              │          │              │              │                      │  二七八頁﹚        │            │
│    │      │              │          │              │              │                      │2.彰化銀行交易明細表│            │
│    │      │              │          │              │              │                      │  ﹙美墅國資料卷第二│            │
│    │      │              │          │              │              │                      │  八五頁﹚          │            │
│    │      │              │          ├───────┼───────┼───────────┼──────────┼──────┤
│    │      │              │          │彰銀高雄      │1,420,879元   │領現                  │1.峰安公司支出傳票、│            │
│    │      │              │          │33329-9       │              │                      │  暫借款申請單﹙美墅│            │
│    │      │              │          │              │              │                      │  國資料卷第二七七、│            │
│    │      │              │          │              │              │                      │  二七八頁﹚        │            │
│    │      │              │          │              │              │                      │2.取款憑條﹙美墅國資│            │
│    │      │              │          │              │              │                      │  料卷第二八二頁﹚  │            │
├──┼───┼───────┼─────┼───────┼───────┼───────────┼──────────┼──────┤
│  │10.16.│2,159,326元   │岡山美墅國│慶豐三民      │1,200,000元   │領現                  │1.峰安公司支出傳票、│            │
│    │      │              │預付房屋土│00000000000000│              │                      │  暫借款申請單﹙美墅│            │
│    │      │              │地款      │              │              │                      │  國資料卷第二八七、│            │
│    │      │              │          │              │              │                      │  二八八頁﹚        │            │
│    │      │              │          │              │              │                      │2.取款憑條﹙美墅國資│            │
│    │      │              │          │              │              │                      │  料卷第二九○頁﹚  │            │
│    │      │              │          │              │              │                      │3.慶豐銀行三民分行函│            │
│    │      │              │          │              │              │                      │  覆﹙銀行查詢卷第一│            │
│    │      │              │          │              │              │                      │  五二頁﹚          │            │
│    │      │              │          ├───────┼───────┼───────────┼──────────┼──────┤
│    │      │              │          │彰銀高雄      │959,326元     │領現                  │1.峰安公司支出傳票、│            │
│    │      │              │          │33329-9       │              │                      │  暫借款申請單﹙美墅│            │
│    │      │              │          │              │              │                      │  國資料卷第二八七、│            │
│    │      │              │          │              │              │                      │  二八八頁﹚        │            │
│    │      │              │          │              │              │                      │2.取款憑條﹙美墅國資│            │
│    │      │              │          │              │              │                      │  料卷第二九八頁﹚  │            │
├──┼───┼───────┼─────┼───────┼───────┼───────────┼──────────┼──────┤
│  │10.18.│6,299,810元   │岡山美墅國│彰銀高雄      │1,050,095元   │領現                  │1.峰安公司暫借款申請│            │
│    │      │              │預付房屋土│33329-9       │              │                      │  單﹙美墅國資料卷第│            │
│    │      │              │地款      │              │              │                      │  二九四頁﹚        │            │
│    │      │              │          │              │              │                      │2.取款憑條﹙美墅國資│            │
│    │      │              │          │              │              │                      │  料卷第二九七頁﹚  │            │
│    │      │              │          │              │              │                      │3.彰化銀行高雄分行函│            │
│    │      │              │          │              │              │                      │  覆資金流向表﹙銀行│            │
│    │      │              │          │              │              │                      │  查詢卷第一六一頁﹚│            │
│    │      │              │          ├───────┼───────┼───────────┼──────────┼──────┤
│    │      │              │          │合庫高雄      │1,471,921元   │聖星企業﹙股﹚公司    │1.峰安公司暫借款申請│起訴書誤載為│
│    │      │              │          │0000000000000 │              │一銀小港00000000000   │  單﹙美墅國資料卷第│領現。      │
│    │      │              │          │              │              │                      │  二九四頁﹚        │            │
│    │      │              │          │              │              │                      │2.合庫高雄存提明細﹙│            │
│    │      │              │          │              │              │                      │  美墅國資料卷第三○│            │
│    │      │              │          │              │              │                      │  ○頁﹚            │            │
│    │      │              │          │              │              │                      │3.取款憑條、匯款申請│            │
│    │      │              │          │              │              │                      │  書﹙銀行查詢卷第一│            │
│    │      │              │          │              │              │                      │  二○頁﹚          │            │
│    │      │              │          ├───────┼───────┼───────────┼──────────┼──────┤
│    │      │              │          │萬通高雄      │1,450,000元   │聖星企業公司          │1.峰安公司暫借款申請│            │
│    │      │              │          │609-6         │              │一銀小港00000000000   │  單﹙美墅國資料卷第│            │
│    │      │              │          │              │              │or領現﹙？﹚          │  二九四頁﹚        │            │
│    │      │              │          │              │              │                      │2.取款憑條、匯款申請│            │
│    │      │              │          │              │              │                      │  書﹙美墅國資料卷第│            │
│    │      │              │          │              │              │                      │  三○二頁﹚        │            │
│    │      │              │          │              │              │                      │3.萬通銀行高雄分行函│            │
│    │      │              │          │              │              │                      │  覆﹙銀行查詢卷第二│            │
│    │      │              │          │              │              │                      │  一五頁﹚          │            │
│    │      │              │          ├───────┼───────┼───────────┼──────────┼──────┤
│    │      │              │          │台銀苓雅      │1,350,000元   │領現                  │1.峰安公司暫借款申請│            │
│    │      │              │          │08397-6       │              │                      │  單﹙美墅國資料卷第│            │
│    │      │              │          │              │              │                      │  二九四頁﹚        │            │
│    │      │              │          │              │              │                      │2.取款憑條﹙美墅國資│            │
│    │      │              │          │              │              │                      │  料卷第三○四頁﹚  │            │
│    │      │              │          │              │              │                      │3.臺灣銀行苓雅分行函│            │
│    │      │              │          │              │              │                      │  覆﹙銀行查詢卷第九│            │
│    │      │              │          │              │              │                      │  ○頁﹚            │            │
│    │      │              │          ├───────┼───────┼───────────┼──────────┼──────┤
│    │      │              │          │一銀高雄      │977,794元     │領現                  │1.峰安公司暫借款申請│            │
│    │      │              │          │094451        │              │                      │  單﹙美墅國資料卷第│            │
│    │      │              │          │              │              │                      │  二九四頁﹚        │            │
│    │      │              │          │              │              │                      │2.取款憑條﹙美墅國資│            │
│    │      │              │          │              │              │                      │  料卷第三○六頁﹚  │            │
├──┼───┼───────┼─────┼───────┼───────┼───────────┼──────────┼──────┤
│  │10.20.│5,000,000元   │岡山美墅國│台企九如      │1,450,000元   │聖舫企業﹙股﹚公司    │1.峰安公司支出傳票、│            │
│    │      │              │預付房屋土│00000000000   │              │一銀小港00000000000   │  暫借款申請單﹙美墅│            │
│    │      │              │地款      │              │              │or領現﹙？﹚          │  國資料卷第二九五、│            │
│    │      │              │          │              │              │                      │  三○八頁﹚        │            │
│    │      │              │          │              │              │                      │2.取款憑條、匯款申請│            │
│    │      │              │          │              │              │                      │  書﹙美墅國資料卷第│            │
│    │      │              │          │              │              │                      │  三一○、三一一頁﹚│            │
│    │      │              │          │              │              │                      │3.臺灣中小企業銀行九│            │
│    │      │              │          │              │              │                      │  如分行函覆﹙銀行查│            │
│    │      │              │          │              │              │                      │  詢卷第一四二頁﹚  │            │
│    │      │              │          ├───────┼───────┼───────────┼──────────┼──────┤
│    │      │              │          │台銀苓雅      │1,450,000元   │領現                  │1.峰安公司支出傳票、│            │
│    │      │              │          │08397-6       │              │                      │  暫借款申請單﹙美墅│            │
│    │      │              │          │              │              │                      │  國資料卷第二九五、│            │
│    │      │              │          │              │              │                      │  三○八頁﹚        │            │
│    │      │              │          │              │              │                      │2.取款憑條﹙美墅國資│            │
│    │      │              │          │              │              │                      │  料卷第三一三頁﹚  │            │
│    │      │              │          │              │              │                      │3.臺灣銀行苓雅分行函│            │
│    │      │              │          │              │              │                      │  覆﹙銀行查詢卷第九│            │
│    │      │              │          │              │              │                      │  ○頁﹚            │            │
│    │      │              │          ├───────┼───────┼───────────┼──────────┼──────┤
│    │      │              │          │彰銀高雄      │1,400,000元   │領現                  │1.峰安公司支出傳票、│            │
│    │      │              │          │33329-9       │              │                      │  暫借款申請單﹙美墅│            │
│    │      │              │          │              │              │                      │  國資料卷第二九五、│            │
│    │      │              │          │              │              │                      │  三○八頁﹚        │            │
│    │      │              │          │              │              │                      │2.取款憑條﹙美墅國資│            │
│    │      │              │          │              │              │                      │  料卷第三一五頁﹚  │            │
│    │      │              │          │              │              │                      │3.彰化銀行高雄分行函│            │
│    │      │              │          │              │              │                      │  覆資金流向表﹙銀行│            │
│    │      │              │          │              │              │                      │  查詢卷第一六一頁﹚│            │
│    │      │              │          ├───────┼───────┼───────────┼──────────┼──────┤
│    │      │              │          │華銀南高      │700,000元     │領現                  │1.峰安公司支出傳票、│            │
│    │      │              │          │000000-0      │              │                      │  暫借款申請單﹙美墅│            │
│    │      │              │          │              │              │                      │  國資料卷第二九五、│            │
│    │      │              │          │              │              │                      │  三○八頁﹚        │            │
│    │      │              │          │              │              │                      │2.取款憑條﹙美墅國資│            │
│    │      │              │          │              │              │                      │  料卷第三一八頁﹚  │            │
├──┼───┼───────┼─────┼───────┼───────┼───────────┼──────────┼──────┤
│  │10.│7,438,414元   │岡山美墅國│合庫高雄      │1,395,723元   │麗祐企業﹙股﹚公司    │1.峰安公司支出傳票、│起訴書誤載為│
│    │      │              │預付房屋土│0000000000000 │              │一銀小港00000000000   │  暫借款申請單﹙美墅│領現。      │
│    │      │              │地款      │              │              │                      │  國資料卷第三二○至│            │
│    │      │              │          │              │              │                      │  三二二頁﹚        │            │
│    │      │              │          │              │              │                      │2.合庫高雄存提明細﹙│            │
│    │      │              │          │              │              │                      │  美墅國資料卷第三二│            │
│    │      │              │          │              │              │                      │  四頁﹚            │            │
│    │      │              │          │              │              │                      │3.取款憑條、匯款申請│            │
│    │      │              │          │              │              │                      │  書﹙銀行查詢卷第一│            │
│    │      │              │          │              │              │                      │  一九頁﹚          │            │
│    │      │              │          ├───────┼───────┼───────────┼──────────┼──────┤
│    │      │              │          │彰銀城東      │230,038元     │領現                  │1.峰安公司支出傳票、│起訴書誤載為│
│    │      │              │          │78274-6       │              │                      │  暫借款申請單﹙美墅│彰銀高雄    │
│    │      │              │          │              │              │                      │  國資料卷第三二○至│33329-9     │
│    │      │              │          │              │              │                      │  三二二頁﹚        │            │
│    │      │              │          │              │              │                      │2.彰化銀行高雄分行函│            │
│    │      │              │          │              │              │                      │  覆資金流向表﹙銀行│            │
│    │      │              │          │              │              │                      │  查詢卷第二四四頁﹚│            │
│    │      │              │          ├───────┼───────┼───────────┼──────────┼──────┤
│    │      │              │          │亞太高雄      │1,490,000元   │領現                  │1.峰安公司支出傳票、│            │
│    │      │              │          │000000-0      │              │                      │  暫借款申請單﹙美墅│            │
│    │      │              │          │              │              │                      │  國資料卷第三二○至│            │
│    │      │              │          │              │              │                      │  三二二頁﹚        │            │
│    │      │              │          │              │              │                      │2.取款憑條﹙美墅國資│            │
│    │      │              │          │              │              │                      │  料卷第三二七頁﹚  │            │
│    │      │              │          ├───────┼───────┼───────────┼──────────┼──────┤
│    │      │              │          │彰銀高雄      │1,480,000元   │領現                  │1.峰安公司支出傳票、│            │
│    │      │              │          │33329-9       │              │                      │  暫借款申請單﹙美墅│            │
│    │      │              │          │              │              │                      │  國資料卷第三二○至│            │
│    │      │              │          │              │              │                      │  三二二頁﹚        │            │
│    │      │              │          │              │              │                      │2.取款憑條﹙美墅國資│            │
│    │      │              │          │              │              │                      │  料卷第三二九頁﹚  │            │
│    │      │              │          │              │              │                      │3.彰化銀行高雄分行函│            │
│    │      │              │          │              │              │                      │  覆資金流向表﹙銀行│            │
│    │      │              │          │              │              │                      │  查詢卷第一六一頁﹚│            │
│    │      │              │          ├───────┼───────┼───────────┼──────────┼──────┤
│    │      │              │          │泛亞銀行      │1,392,653元   │領現                  │1.峰安公司支出傳票、│            │
│    │      │              │          │477-7         │              │                      │  暫借款申請單﹙美墅│            │
│    │      │              │          │              │              │                      │  國資料卷第三二○至│            │
│    │      │              │          │              │              │                      │  三二二頁﹚        │            │
│    │      │              │          │              │              │                      │2.取款憑條﹙銀行查詢│            │
│    │      │              │          │              │              │                      │  卷第一二五頁﹚    │            │
│    │      │              │          ├───────┼───────┼───────────┼──────────┼──────┤
│    │      │              │          │寶島苓雅*     │1,450,000元   │領現                  │1.峰安公司支出傳票、│「寶島苓雅」│
│    │      │              │          │850188        │              │                      │  暫借款申請單﹙美墅│現為日盛國際│
│    │      │              │          │              │              │                      │  國資料卷第三二○至│商業銀行苓雅│
│    │      │              │          │              │              │                      │  三二二頁﹚        │簡易行分行  │
│    │      │              │          │              │              │                      │2.取款憑條﹙銀行查詢│            │
│    │      │              │          │              │              │                      │  卷第二三七頁﹚    │            │
├──┼───┼───────┼─────┼───────┼───────┼───────────┼──────────┼──────┤
│  │10.│6,209,281元   │岡山美墅國│華銀南高      │408,221元     │領現                  │1.峰安公司支出傳票﹙│            │
│    │      │              │預付房屋土│000000-0      │              │                      │  資料卷第三三四頁﹚│            │
│    │      │              │地款      │              │              │                      │2.取款憑條﹙美墅國資│            │
│    │      │              │          │              │              │                      │  料卷第三三七頁﹚  │            │
│    │      │              │          ├───────┼───────┼───────────┼──────────┼──────┤
│    │      │              │          │亞太高雄      │824,186元     │領現                  │1.峰安公司支出傳票﹙│            │
│    │      │              │          │000000-0      │              │                      │  資料卷第三三四頁﹚│            │
│    │      │              │          │              │              │                      │2.取款憑條﹙美墅國資│            │
│    │      │              │          │              │              │                      │  料卷第三三九頁﹚  │            │
│    │      │              │          ├───────┼───────┼───────────┼──────────┼──────┤
│    │      │              │          │萬通高雄      │800,000元     │聖星企業公司          │1.峰安公司支出傳票﹙│            │
│    │      │              │          │00000000000000│              │一銀小港00000000000   │  美墅國資料卷第三三│            │
│    │      │              │          │              │              │                      │  四頁﹚            │            │
│    │      │              │          │              │              │                      │2.匯款申請書﹙美墅國│            │
│    │      │              │          │              │              │                      │  資料卷第三四一頁﹚│            │
│    │      │              │          ├───────┼───────┼───────────┼──────────┼──────┤
│    │      │              │          │萬通高雄      │721,633元     │聖星企業公司          │1.峰安公司支出傳票﹙│            │
│    │      │              │          │00000000000000│              │一銀小港00000000000   │  美墅國資料卷第三三│            │
│    │      │              │          │              │              │                      │  四頁﹚            │            │
│    │      │              │          │              │              │                      │2.取款憑條﹙美墅國資│            │
│    │      │              │          │              │              │                      │  料卷第三四三頁﹚  │            │
│    │      │              │          │              │              │                      │3.匯款申請書﹙銀行查│            │
│    │      │              │          │              │              │                      │  詢卷第二三二頁﹚  │            │
│    │      │              │          ├───────┼───────┼───────────┼──────────┼──────┤
│    │      │              │          │遠東五福      │485,241元     │領現                  │1.峰安公司支出傳票﹙│缺銀行傳票  │
│    │      │              │          │00000000000000│              │                      │  美墅國資料卷第三三│            │
│    │      │              │          │              │              │                      │  四頁﹚            │            │
│    │      │              │          ├───────┼───────┼───────────┼──────────┼──────┤
│    │      │              │          │？            │3,000,000元   │？                    │                    │缺峰安公司支│
│    │      │              │          │              │              │                      │                    │出傳票、銀行│
│    │      │              │          │              │              │                      │                    │傳票        │
├──┼───┼───────┼─────┼───────┼───────┼───────────┼──────────┼──────┤
│  │10.│6,850,000元   │岡山美墅國│華銀南高      │750,000元     │領現                  │1.峰安公司支出傳票﹙│            │
│    │      │              │預付房屋土│000000-0      │              │                      │  美墅國資料卷第三三│            │
│    │      │              │地款      │              │              │                      │  五頁﹚            │            │
│    │      │              │          │              │              │                      │2.取款憑條﹙美墅國資│            │
│    │      │              │          │              │              │                      │  料卷第三四八頁﹚  │            │
│    │      │              │          ├───────┼───────┼───────────┼──────────┼──────┤
│    │      │              │          │彰銀高雄      │2,700,000元   │麗祐企業(股)公司      │1.峰安公司支出傳票﹙│            │
│    │      │              │          │33329-9       │              │一銀小港00000000000   │  資料卷第三三五頁﹚│            │
│    │      │              │          │              │              │                      │2.取款憑條、匯款申請│            │
│    │      │              │          │              │              │                      │  書﹙美墅國資料卷第│            │
│    │      │              │          │              │              │                      │  三五○頁﹚        │            │
│    │      │              │          │              │              │                      │3.彰化銀行高雄分行函│            │
│    │      │              │          │              │              │                      │  覆資金流向表﹙銀行│            │
│    │      │              │          │              │              │                      │  查詢表第一六一頁﹚│            │
│    │      │              │          ├───────┼───────┼───────────┼──────────┼──────┤
│    │      │              │          │萬通高雄      │3,400,000元   │麗祐企業(股)公司      │1.峰安公司支出傳票﹙│            │
│    │      │              │          │00000000000000│              │一銀小港00000000000   │  美墅國資料卷第三三│            │
│    │      │              │          │              │              │                      │  五頁﹚            │            │
│    │      │              │          │              │              │                      │2.取款憑條﹙美墅國資│            │
│    │      │              │          │              │              │                      │  料卷第三五三頁﹚  │            │
│    │      │              │          │              │              │                      │3.匯款申請書﹙銀行查│            │
│    │      │              │          │              │              │                      │  詢卷第二三四頁﹚  │            │
├──┼───┼───────┼─────┼───────┼───────┼───────────┼──────────┼──────┤
│  │10.│14,750,000元  │岡山美墅國│彰銀高雄      │7,750,000元   │聖舫企業(股)公司      │1.峰安公司支出傳票、│            │
│    │      │              │預付房屋土│33329-9       │              │一銀小港0000000000    │  暫借款申請單﹙美墅│            │
│    │      │              │地款      │              │              │                      │  國資料卷第三五五、│            │
│    │      │              │          │              │              │                      │  三五六頁﹚        │            │
│    │      │              │          │              │              │                      │2.取款憑條、匯款申請│            │
│    │      │              │          │              │              │                      │  書﹙美墅國資料卷第│            │
│    │      │              │          │              │              │                      │  三五八、三五九頁﹚│            │
│    │      │              │          │              │              │                      │3.彰化銀行高雄分行函│            │
│    │      │              │          │              │              │                      │  覆資金流向表﹙銀行│            │
│    │      │              │          │              │              │                      │  查詢表第一六一頁﹚│            │
│    │      │              │          ├───────┼───────┼───────────┼──────────┼──────┤
│    │      │              │          │一銀高雄      │7,000,000元   │聖舫企業(股)公司      │1.峰安公司支出傳票、│            │
│    │      │              │          │094451        │              │一銀小港00000000000   │  暫借款申請單﹙美墅│            │
│    │      │              │          │              │              │                      │  國資料卷第三五五、│            │
│    │      │              │          │              │              │                      │  三五六頁﹚        │            │
│    │      │              │          │              │              │                      │2.取款憑條、匯款申請│            │
│    │      │              │          │              │              │                      │  書﹙美墅國資料卷第│            │
│    │      │              │          │              │              │                      │  三六一、三六二頁﹚│            │
│    │      │              │          │              │              │                      │3.第一銀行高雄分行函│            │
│    │      │              │          │              │              │                      │  覆﹙銀行查詢卷第二│            │
│    │      │              │          │              │              │                      │  六八頁﹚          │            │
├──┼───┼───────┼─────┼───────┼───────┼───────────┼──────────┼──────┤
│  │11.3.│20,000,000元  │岡山美墅國│荷銀高雄      │10,000,000元  │安鋒鋼鐵公司          │1.峰安公司支出傳票、│            │
│    │      │              │預付房屋土│00-00-000     │              │荷銀高雄0000000       │  暫借款申請單﹙美墅│            │
│    │      │              │地款      │or彰銀高雄    │              │                      │  國資料卷第三六四至│            │
│    │      │              │          │33329-9       │              │                      │  三六六頁﹚        │            │
│    │      │              │          │﹙？﹚        │              │                      │2.匯款申請書﹙美墅國│            │
│    │      │              │          │              │              │                      │  資料卷第三六八頁﹚│            │
│    │      │              │          ├───────┼───────┼───────────┼──────────┼──────┤
│    │      │              │          │彰銀高雄      │4,200,000元   │分二筆匯至            │1.峰安公司支出傳票、│            │
│    │      │              │          │33329-9       │              │1,000,000元         │  暫借款申請單﹙美墅│            │
│    │      │              │          │              │              │  峰安公司            │  國資料卷第三六四至│            │
│    │      │              │          │              │              │  交銀鳳山000000000000│  三六六頁﹚        │            │
│    │      │              │          │              │              │3,200,000元         │2.取款憑條﹙美墅國資│            │
│    │      │              │          │              │              │  加拿大皇家銀行高雄分│  料卷第三七○頁﹚  │            │
│    │      │              │          │              │              │  行                  │3.匯款申請書二紙﹙美│            │
│    │      │              │          │              │              │  台銀高雄000000000000│  墅國資料卷第三七一│            │
│    │      │              │          │              │              │                      │  、三七二頁﹚      │            │
│    │      │              │          │              │              │                      │4.彰化銀行高雄分行函│            │
│    │      │              │          │              │              │                      │  覆資金流向表﹙銀行│            │
│    │      │              │          │              │              │                      │  查詢卷第一六一頁﹚│            │
│    │      │              │          ├───────┼───────┼───────────┼──────────┼──────┤
│    │      │              │          │華銀南高      │1,500,000元   │加拿大皇家銀行高雄分行│1.峰安公司支出傳票、│            │
│    │      │              │          │000000-0      │              │台銀高雄000000000000  │  暫借款申請單﹙美墅│            │
│    │      │              │          │              │              │                      │  國資料卷第三六四至│            │
│    │      │              │          │              │              │                      │  三六六頁﹚        │            │
│    │      │              │          │              │              │                      │2.華南銀行高雄分行函│            │
│    │      │              │          │              │              │                      │  覆﹙銀行查詢卷第一│            │
│    │      │              │          │              │              │                      │  ○六頁﹚          │            │
│    │      │              │          │              │              │                      │3.取款憑條、匯款申請│            │
│    │      │              │          │              │              │                      │  書﹙銀行查詢卷第一│            │
│    │      │              │          │              │              │                      │  一一頁﹚          │            │
│    │      │              │          ├───────┼───────┼───────────┼──────────┼──────┤
│    │      │              │          │台銀苓雅      │1,000,000元   │領現                  │1.峰安公司支出傳票、│            │
│    │      │              │          │08397-6       │              │                      │  暫借款申請單﹙美墅│            │
│    │      │              │          │              │              │                      │  國資料卷第三六四至│            │
│    │      │              │          │              │              │                      │  三六六頁﹚        │            │
│    │      │              │          │              │              │                      │2.取款憑條﹙美墅國資│            │
│    │      │              │          │              │              │                      │  料卷第三七七頁﹚  │            │
│    │      │              │          │              │              │                      │3.臺灣銀行苓雅分行函│            │
│    │      │              │          │              │              │                      │  覆﹙銀行查詢卷第九│            │
│    │      │              │          │              │              │                      │  ○頁﹚            │            │
│    │      │              │          ├───────┼───────┼───────────┼──────────┼──────┤
│    │      │              │          │慶豐三民      │1,300,000元   │領現                  │1.峰安公司支出傳票、│            │
│    │      │              │          │00000000000000│              │                      │  暫借款申請單﹙美墅│            │
│    │      │              │          │              │              │                      │  國資料卷第三六四至│            │
│    │      │              │          │              │              │                      │  三六六頁﹚        │            │
│    │      │              │          │              │              │                      │2.取款憑條﹙美墅國資│            │
│    │      │              │          │              │              │                      │  料卷第三七九頁﹚  │            │
│    │      │              │          │              │              │                      │3.慶豐銀行三民分行函│            │
│    │      │              │          │              │              │                      │  覆﹙銀行查詢卷第一│            │
│    │      │              │          │              │              │                      │  五二頁﹚          │            │
│    │      │              │          ├───────┼───────┼───────────┼──────────┼──────┤
│    │      │              │          │台企九如      │2,000,000元   │安鋒鋼鐵公司          │1.峰安公司支出傳票、│            │
│    │      │              │          │00000000000   │              │荷銀高雄0000000       │  暫借款申請單﹙美墅│            │
│    │      │              │          │              │              │                      │  國資料卷第三六四至│            │
│    │      │              │          │              │              │                      │  三六六頁﹚        │            │
│    │      │              │          │              │              │                      │2.取款憑條、匯款申請│            │
│    │      │              │          │              │              │                      │  書﹙美墅國資料卷第│            │
│    │      │              │          │              │              │                      │  三八一、三八二頁﹚│            │
│    │      │              │          │              │              │                      │3.臺灣中小企業銀行九│            │
│    │      │              │          │              │              │                      │  如分行函覆﹙銀行查│            │
│    │      │              │          │              │              │                      │  詢卷第一四二頁﹚  │            │
├──┼───┼───────┼─────┼───────┼───────┼───────────┼──────────┼──────┤
│  │11.4.│2,472,999元   │岡山美墅國│彰銀高雄      │1,100,000元   │領現                  │1.峰安公司支出傳票、│            │
│    │      │              │預付房屋土│33329-9       │              │                      │  暫借款申請單﹙美墅│            │
│    │      │              │地款      │              │              │                      │  國資料卷第三八四、│            │
│    │      │              │          │              │              │                      │  三八五頁﹚        │            │
│    │      │              │          │              │              │                      │2.取款憑條﹙美墅國資│            │
│    │      │              │          │              │              │                      │  料卷第三八七頁﹚  │            │
│    │      │              │          │              │              │                      │3.彰化銀行高雄分行函│            │
│    │      │              │          │              │              │                      │  覆資金流向表﹙銀行│            │
│    │      │              │          │              │              │                      │  查詢卷第一六一頁﹚│            │
│    │      │              │          ├───────┼───────┼───────────┼──────────┤
│    │      │              │          │              │              │                      │                    │
│    │      │              │          │華銀南高      │1,372,999元   │領現                  │1.峰安公司支出傳票、│            │
│    │      │              │          │000000-0      │              │                      │  暫借款申請單﹙美墅│            │
│    │      │              │          │              │              │                      │  國資料卷第三八四、│            │
│    │      │              │          │              │              │                      │  三八五頁﹚        │            │
│    │      │              │          │              │              │                      │2.取款憑條﹙美墅國資│            │
│    │      │              │          │              │              │                      │  料卷第三八九頁﹚  │            │
│    │      │              │          │              │              │                      │3.華南銀行高雄分行函│            │
│    │      │              │          │              │              │                      │  覆﹙銀行查詢卷第一│            │
│    │      │              │          │              │              │                      │  ○六頁﹚          │            │
├──┼───┼───────┼─────┼───────┼───────┼───────────┼──────────┼──────┤
│  │11.15.│12,075,165元  │岡山美墅國│高雄銀行      │12,075,165元  │陳劍煌                │1.峰安公司支出傳票﹙│            │
│    │      │              │預付房屋土│334796        │              │一銀籬子內分行        │  美墅國資料卷第三九│            │
│    │      │              │地款      │              │              │00000000000           │  ○頁﹚            │            │
│    │      │              │          │              │              │                      │2.取款憑條、匯款申請│            │
│    │      │              │          │              │              │                      │  書﹙美墅國資料卷第│            │
│    │      │              │          │              │              │                      │  三九四、三九五頁﹚│            │
├──┼───┼───────┼─────┼───────┼───────┼───────────┼──────────┼──────┤
│  │11.15.│6,162,537元   │岡山美墅國│彰銀高雄      │6,162,537元   │龍慶鋼鐵公司          │1.峰安公司支出傳票﹙│            │
│    │      │              │預付房屋土│33329-9       │              │高雄小港000000000000  │  美墅國資料卷第三九│            │
│    │      │              │地款      │              │              │                      │  一頁﹚            │            │
│    │      │              │          │              │              │                      │2.取款憑條、匯款申請│            │
│    │      │              │          │              │              │                      │  書﹙美墅國資料卷第│            │
│    │      │              │          │              │              │                      │  三九七、三九八頁﹚│            │
│    │      │              │          │              │              │                      │3.彰化銀行高雄分行函│            │
│    │      │              │          │              │              │                      │  覆資金流向表﹙銀行│            │
│    │      │              │          │              │              │                      │  查詢卷第一六二頁﹚│            │
├──┼───┼───────┼─────┼───────┼───────┼───────────┼──────────┼──────┤
│  │11.15.│1,757,213元   │岡山美墅國│高雄銀行      │1,757,213元   │轉帳﹙？﹚            │1.峰安公司支出傳票﹙│缺相關匯款傳│
│    │      │              │預付房屋土│334796        │              │                      │  美墅國資料卷第三九│票。        │
│    │      │              │地款      │              │              │                      │  二頁﹚            │            │
│    │      │              │          │              │              │                      │2.取款憑條﹙美墅國資│            │
│    │      │              │          │              │              │                      │  料卷第四○○頁﹚  │            │
├──┼───┼───────┼─────┼───────┼───────┼───────────┼──────────┼──────┤
│  │11.19.│2,715,598元   │岡山美墅國│慶豐三民      │2,715,598元   │王金垣                │1.峰安公司支出傳票﹙│            │
│    │      │              │預付房屋土│00000000000000│              │台中商銀鹿港          │  美墅國資料卷第四○│            │
│    │      │              │地款      │              │              │000000000000          │  二頁﹚            │            │
│    │      │              │          │              │              │                      │2.慶豐銀行三民分行函│            │
│    │      │              │          │              │              │                      │  覆﹙銀行查詢卷第一│            │
│    │      │              │          │              │              │                      │  五二頁﹚          │            │
│    │      │              │          │              │              │                      │3.取款憑條、匯款委託│            │
│    │      │              │          │              │              │                      │  書﹙銀行查詢卷第一│            │
│    │      │              │          │              │              │                      │  五四頁﹚          │            │
├──┼───┼───────┼─────┼───────┼───────┼───────────┼──────────┼──────┤
│  │2.2.│8,040,000元   │岡山美墅國│一銀小港      │4,040,000元   │分為二筆匯至          │1.峰安公司支出傳票﹙│起訴書誤載為│
│    │      │              │預付房屋土│00939-1       │              │4,000,000元         │  美墅國資料卷第四○│匯振安鋼鐵。│
│    │      │              │地款      │              │              │  安鋒鋼鐵            │  四、四○五頁﹚    │            │
│    │      │              │          │              │              │  第一銀行            │2.取款憑條、存款憑條│            │
│    │      │              │          │              │              │  00000000000         │  、匯款申請書﹙銀行│            │
│    │      │              │          │              │              │40,000元            │  查詢卷第二一一頁﹚│            │
│    │      │              │          │              │              │  振安鋼鐵            │                    │            │
│    │      │              │          │              │              │  彰銀高雄            │                    │            │
│    │      │              │          │              │              │  00000000000000      │                    │            │
│    │      │              │          ├───────┼───────┼───────────┼──────────┼──────┤
│    │      │              │          │彰銀高雄      │4,000,000元   │振安鋼鐵公司          │1.峰安公司支出傳票﹙│            │
│    │      │              │          │33329-9       │              │彰銀高雄00000000000000│  美墅國資料卷第四○│            │
│    │      │              │          │              │              │                      │  四、四○五頁﹚    │            │
│    │      │              │          │              │              │                      │2.取款憑條﹙美墅國資│            │
│    │      │              │          │              │              │                      │  料卷第四一五頁﹚  │            │
│    │      │              │          │              │              │                      │3.彰化銀行高雄分行函│            │
│    │      │              │          │              │              │                      │  覆資金流向表﹙銀行│            │
│    │      │              │          │              │              │                      │  查詢卷第一六二頁﹚│            │
│    │      │              │          │              │              │                      │4.送款簿﹙銀行查詢卷│            │
│    │      │              │          │              │              │                      │  第一七九頁﹚      │            │
├──┼───┼───────┼─────┼───────┼───────┼───────────┼──────────┼──────┤
│  │2.2.│20,537,455元  │岡山美墅國│中央信託高雄  │20,000,000元  │振安鋼鐵              │1.峰安公司支出傳票﹙│            │
│    │      │              │預付房屋土│60416-2       │              │泛亞高雄000000000000  │  美墅國資料卷第四一│            │
│    │      │              │地款      │              │              │                      │  七、四一八頁﹚    │            │
│    │      │              │          │              │              │                      │2.中央信託局高雄分局│            │
│    │      │              │          │              │              │                      │  ﹙銀行查詢卷第四○│            │
│    │      │              │          │              │              │                      │  三頁﹚            │            │
│    │      │              │          ├───────┼───────┼───────────┼──────────┼──────┤
│    │      │              │          │彰銀總行      │537,455元     │振安鋼鐵              │1.峰安公司支出傳票﹙│            │
│    │      │              │          │30795-9       │              │彰銀高雄00000000000000│  美墅國資料卷第四一│            │
│    │      │              │          │              │              │                      │  七、四一八頁﹚    │            │
│    │      │              │          │              │              │                      │2.彰化銀行高雄分行函│            │
│    │      │              │          │              │              │                      │  覆資金流向表﹙銀行│            │
│    │      │              │          │              │              │                      │  查詢卷第二五三頁﹚│            │
│    │      │              │          │              │              │                      │3.送款簿﹙銀行查詢卷│            │
│    │      │              │          │              │              │                      │  第二五四頁﹚      │            │
├──┼───┼───────┼─────┼───────┼───────┴───────────┼──────────┼──────┤
│    │      │              │          │              │合計                                  │                    │            │
│    │      │              │          │              │571,343,500元                         │                    │            │
└──┴───┴───────┴─────┴───────┴───────────────────┴──────────┴──────┘
(二)峰安公司預付購買美墅國第二批183戶房地價款資金流向表
┌──┬───┬───────┬─────┬───────┬───────┬───────────┬──────────┬──────┐
│編號│日期  │支付金額（新  │峰安公司會│付款銀行、帳號│帳戶支出金額  │資金流向﹙受款人及受款│相關傳票            │備註        │
│    │      │臺幣）        │計憑證登載│              │              │銀行、帳號﹚          │                    │            │
│    │      │              │付款理由  │              │              │                      │                    │            │
├──┼───┼───────┼─────┼───────┼───────┼───────────┼──────────┼──────┤
│１  │1.7.│2,000,000 元  │預付美墅國│僑銀高雄      │2,000,000元   │安邦投資公司          │1.峰安公司支出傳票、│            │
│    │      │              │房地款第二│000000-0      │              │僑銀高雄0000000000000 │  暫借款申請單﹙美墅│            │
│    │      │              │批        │              │              │*同日提領1,338,432元  │  國資料卷第四二二、│            │
│    │      │              │          │              │              │                      │  四二三頁﹚        │            │
│    │      │              │          │              │              │                      │2.取款憑條、存入憑條│            │
│    │      │              │          │              │              │                      │  ﹙美墅國資料卷第四│            │
│    │      │              │          │              │              │                      │  二四頁﹚          │            │
├──┼───┼───────┼─────┼───────┼───────┼───────────┼──────────┼──────┤
│２  │1.15.│20,000,000元  │預付美墅國│台銀苓雅      │20,000,000元  │訊華國際有限公司      │1.峰安公司支出傳票、│            │
│    │      │              │房地款第二│08397-6       │              │農銀小港00000000000   │  暫借款申請單﹙美墅│            │
│    │      │              │批        │              │              │                      │  國資料卷第四二六、│            │
│    │      │              │          │              │              │                      │  四二七頁﹚        │            │
│    │      │              │          │              │              │                      │2.取款憑條、匯款申請│            │
│    │      │              │          │              │              │                      │  書﹙美墅國資料卷第│            │
│    │      │              │          │              │              │                      │  四二八、四二九頁﹚│            │
│    │      │              │          │              │              │                      │3.臺灣銀行苓雅分行函│            │
│    │      │              │          │              │              │                      │  覆﹙銀行查詢卷第九│            │
│    │      │              │          │              │              │                      │  ○頁﹚            │            │
├──┼───┼───────┼─────┼───────┼───────┼───────────┼──────────┼──────┤
│３  │1.16.│20,000,000元  │預付美墅國│彰銀高雄      │20,000,000元  │訊華國際有限公司      │1.峰安公司支出傳票、│            │
│    │      │              │房地款第二│33329-9       │              │農銀小港00000000000   │  暫借款申請單﹙美墅│            │
│    │      │              │批        │              │              │                      │  國資料卷第四三一、│            │
│    │      │              │          │              │              │                      │  四三二頁﹚        │            │
│    │      │              │          │              │              │                      │2.取款憑條、匯款申請│            │
│    │      │              │          │              │              │                      │  書﹙美墅國資料卷第│            │
│    │      │              │          │              │              │                      │  四三三、四三四頁﹚│            │
│    │      │              │          │              │              │                      │3.彰化銀行高雄分行函│            │
│    │      │              │          │              │              │                      │  覆﹙銀行查詢卷第四│            │
│    │      │              │          │              │              │                      │  一八頁﹚          │            │
├──┼───┼───────┼─────┼───────┼───────┼───────────┼──────────┼──────┤
│４  │1.│58,000,000元  │預付美墅國│華銀南高      │30,000,000元  │分為                  │1.峰安公司支出傳票、│            │
│    │      │              │房地款第二│000000-0      │              │20,000,000元          │  暫借款申請單﹙美墅│            │
│    │      │              │批        │              │              │、10,000,000元二筆匯往│  國資料卷第四三六、│            │
│    │      │              │          │              │              │安鋒鋼鐵公司          │  四三七頁﹚        │            │
│    │      │              │          │              │              │華銀高雄000000000000  │2.取款憑條﹙美墅國資│            │
│    │      │              │          │              │              │                      │  料卷第四四○頁﹚  │            │
│    │      │              │          │              │              │                      │3.匯款申請書﹙美墅國│            │
│    │      │              │          │              │              │                      │  資料卷第四四一、四│            │
│    │      │              │          │              │              │                      │  四二頁﹚          │            │
│    │      │              │          │              │              │                      │4.華南銀行高雄分行函│            │
│    │      │              │          │              │              │                      │  覆﹙銀行查詢卷第一│            │
│    │      │              │          │              │              │                      │  ○六頁﹚          │            │
│    │      │              │          ├───────┼───────┼───────────┼──────────┼──────┤
│    │      │              │          │台企九如      │10,000,000元  │安鋒鋼鐵公司          │1.峰安公司支出傳票、│            │
│    │      │              │          │00000000000   │              │彰銀高雄00000000000000│  暫借款申請單﹙美墅│            │
│    │      │              │          │              │              │                      │  國資料卷第四三六、│            │
│    │      │              │          │              │              │                      │  四三七頁﹚        │            │
│    │      │              │          │              │              │                      │2.取款憑條、匯款申請│            │
│    │      │              │          │              │              │                      │  書﹙美墅國資料卷第│            │
│    │      │              │          │              │              │                      │  四四四、四四五頁﹚│            │
│    │      │              │          │              │              │                      │3.臺灣中小企業銀行函│            │
│    │      │              │          │              │              │                      │  覆﹙銀行查詢卷第一│            │
│    │      │              │          │              │              │                      │  四二頁﹚          │            │
│    │      │              │          ├───────┼───────┼───────────┼──────────┼──────┤
│    │      │              │          │華銀南高      │18,000,000元  │振安鋼鐵公司          │1.峰安公司支出傳票、│            │
│    │      │              │          │000000-0      │              │彰銀高雄00000000000000│  暫借款申請單﹙美墅│            │
│    │      │              │          │              │              │                      │  國資料卷第四三六、│            │
│    │      │              │          │              │              │                      │  四三八頁﹚        │            │
│    │      │              │          │              │              │                      │2.取款憑條、匯款申請│            │
│    │      │              │          │              │              │                      │  書﹙美墅國資料卷第│            │
│    │      │              │          │              │              │                      │  四四七、四四八頁﹚│            │
├──┼───┼───────┼─────┼───────┼───────┼───────────┼──────────┼──────┤
│５  │2.2.│12,422,545元  │預付美墅國│彰銀總行      │422,545元     │振安鋼鐵              │1.峰安公司支出傳票、│            │
│    │      │              │房地款第二│30795-9       │              │彰銀高雄00000000000000│  暫借款申請單﹙美墅│            │
│    │      │              │批        │              │              │                      │  國資料卷第四五○、│            │
│    │      │              │          │              │              │                      │  四五二頁﹚        │            │
│    │      │              │          │              │              │                      │2.彰化銀行高雄分行函│            │
│    │      │              │          │              │              │                      │  覆資金流向表﹙銀行│            │
│    │      │              │          │              │              │                      │  查詢卷第二五三頁﹚│            │
│    │      │              │          │              │              │                      │3.送款簿﹙銀行查詢卷│            │
│    │      │              │          │              │              │                      │  第二五五頁﹚      │            │
│    │      │              │          ├───────┼───────┼───────────┼──────────┼──────┤
│    │      │              │          │慶豐三民      │2,000,000元   │峰安公司              │1.峰安公司支出傳票、│            │
│    │      │              │          │00000000000000│              │華銀南高00000000      │  暫借款申請單﹙美墅│            │
│    │      │              │          │              │              │                      │  國資料卷第四五○、│            │
│    │      │              │          │              │              │                      │  四五二頁﹚        │            │
│    │      │              │          │              │              │                      │2.取款憑條、匯款申請│            │
│    │      │              │          │              │              │                      │  書﹙美墅國資料卷第│            │
│    │      │              │          │              │              │                      │  四五七、四五六頁﹚│            │
│    │      │              │          ├───────┼───────┼───────────┼──────────┼──────┤
│    │      │              │          │彰銀高雄      │5,000,000元   │安鋒鋼鐵有限公司      │1.峰安公司支出傳票、│            │
│    │      │              │          │33329-9       │              │一銀高雄00000000000   │  暫借款申請單﹙美墅│            │
│    │      │              │          │              │              │                      │  國資料卷第四五○、│            │
│    │      │              │          │              │              │                      │  四五三頁﹚        │            │
│    │      │              │          │              │              │                      │2.取款憑條、匯款申請│            │
│    │      │              │          │              │              │                      │  書﹙美墅國資料卷第│            │
│    │      │              │          │              │              │                      │  四六○、四五九頁﹚│            │
│    │      │              │          ├───────┼───────┼───────────┼──────────┼──────┤
│    │      │              │          │台銀苓雅      │1,600,000元   │安鋒鋼鐵公司          │1.峰安公司支出傳票、│            │
│    │      │              │          │08397-6       │              │一銀高雄00000000000   │  暫借款申請單﹙美墅│            │
│    │      │              │          │              │              │                      │  國資料卷第四五○、│            │
│    │      │              │          │              │              │                      │  四五一頁﹚        │            │
│    │      │              │          │              │              │                      │2.臺灣銀行苓雅分行函│            │
│    │      │              │          │              │              │                      │  覆﹙銀行查詢卷第九│            │
│    │      │              │          │              │              │                      │  ○頁﹚            │            │
│    │      │              │          │              │              │                      │3.匯款申請書、取款憑│            │
│    │      │              │          │              │              │                      │  條﹙銀行查詢卷第九│            │
│    │      │              │          │              │              │                      │  七、九八頁﹚      │            │
│    │      │              │          ├───────┼───────┼───────────┼──────────┼──────┤
│    │      │              │          │合庫高雄      │3,400,000元   │安鋒鋼鐵公司          │1.峰安公司支出傳票、│            │
│    │      │              │          │0000000000000 │              │一銀高雄00000000000   │  暫借款申請單﹙美墅│            │
│    │      │              │          │              │              │                      │  國資料卷第四五○、│            │
│    │      │              │          │              │              │                      │  四五一頁﹚        │            │
│    │      │              │          │              │              │                      │2.合庫高雄存提明細﹙│            │
│    │      │              │          │              │              │                      │  資料卷第四六四頁﹚│            │
│    │      │              │          │              │              │                      │3.取款憑條、匯款申請│            │
│    │      │              │          │              │              │                      │  書﹙銀行查詢卷第一│            │
│    │      │              │          │              │              │                      │  一九頁﹚          │            │
├──┼───┼───────┼─────┼───────┼───────┼───────────┼──────────┼──────┤
│６  │2.4.│40,000,000元  │預付美墅國│華銀南高      │20,000,000元  │振安鋼鐵公司          │1.峰安公司支出傳票、│            │
│    │      │              │房地款第二│000000-0      │              │交銀鳳山000000000000  │  暫借款申請單﹙美墅│            │
│    │      │              │批        │              │              │                      │  國資料卷第四六六至│            │
│    │      │              │          │              │              │                      │  四六七頁﹚        │            │
│    │      │              │          │              │              │                      │2.取款憑條、匯款申請│            │
│    │      │              │          │              │              │                      │  書﹙美墅國資料卷第│            │
│    │      │              │          │              │              │                      │  四六九、四七○頁﹚│            │
│    │      │              │          ├───────┼───────┼───────────┼──────────┼──────┤
│    │      │              │          │華銀南高      │6,000,000元   │振安鋼鐵公司          │1.峰安公司支出傳票、│            │
│    │      │              │          │000000-0      │              │交銀鳳山000000000000  │  暫借款申請單﹙美墅│            │
│    │      │              │          │              │              │                      │  國資料卷第四六六至│            │
│    │      │              │          │              │              │                      │  四六七頁﹚        │            │
│    │      │              │          │              │              │                      │2.取款憑條、匯款申請│            │
│    │      │              │          │              │              │                      │  書﹙美墅國資料卷第│            │
│    │      │              │          │              │              │                      │  四七二、四七三頁﹚│            │
│    │      │              │          ├───────┼───────┼───────────┼──────────┼──────┤
│    │      │              │          │彰銀高雄      │14,000,000元  │分為二筆匯往          │1.峰安公司支出傳票、│            │
│    │      │              │          │33329-9       │              │振安鋼鐵公司          │  暫借款申請單﹙美墅│            │
│    │      │              │          │              │              │5,000,000元、       │  國資料卷第四六六至│            │
│    │      │              │          │              │              │  彰銀高雄000000000000│  四六七頁﹚        │            │
│    │      │              │          │              │              │9,000,000元         │2.取款憑條﹙美墅國資│            │
│    │      │              │          │              │              │  交銀鳳山000000000000│  料卷第四七五頁﹚  │            │
│    │      │              │          │              │              │                      │3.匯款申請書二紙﹙美│            │
│    │      │              │          │              │              │                      │  墅國資料卷第四七六│            │
│    │      │              │          │              │              │                      │  頁﹚              │            │
├──┼───┼───────┼─────┼───────┼───────┼───────────┼──────────┼──────┤
│７  │2.5.│9,000,000元   │預付美墅國│交銀鳳山      │9,000,000元   │聖舫企業公司          │1.峰安公司支出傳票﹙│            │
│    │      │              │房地款第二│000000000000  │              │一銀小港00000000000   │  美墅國資料卷第四七│            │
│    │      │              │批        │              │              │                      │  八頁﹚            │            │
│    │      │              │          │              │              │                      │2.取款憑條、匯款申請│            │
│    │      │              │          │              │              │                      │  書﹙美墅國資料卷第│            │
│    │      │              │          │              │              │                      │  四七九、四八○頁﹚│            │
│    │      │              │          │              │              │                      │3.交通銀行高雄分行函│            │
│    │      │              │          │              │              │                      │  覆﹙銀行查詢卷第一│            │
│    │      │              │          │              │              │                      │  三六頁﹚          │            │
├──┼───┼───────┼─────┼───────┼───────┼───────────┼──────────┼──────┤
│８  │2.6.│2,780,763元   │預付美墅國│彰銀高雄      │2,780,763元   │王金垣                │1.峰安公司支出傳票、│            │
│    │      │              │房地款第二│33329-9       │              │台中區中小企銀鹿港分行│  暫借款申請單﹙美墅│            │
│    │      │              │批        │              │              │000000000000          │  國資料卷第四八二至│            │
│    │      │              │          │              │              │                      │  四八三頁﹚        │            │
│    │      │              │          │              │              │                      │2.取款憑條、匯款申請│            │
│    │      │              │          │              │              │                      │  書﹙美墅國資料卷第│            │
│    │      │              │          │              │              │                      │  四八五、四八四頁﹚│            │
│    │      │              │          │              │              │                      │3.彰化銀行高雄分行函│            │
│    │      │              │          │              │              │                      │  覆資金流向表﹙銀行│            │
│    │      │              │          │              │              │                      │  查詢卷第一六二頁﹚│            │
├──┼───┼───────┼─────┼───────┼───────┼───────────┼──────────┼──────┤
│９  │2.11.│1,848,920元   │預付美墅國│彰銀高雄      │1,400,000元   │領現                  │1.峰安公司支出傳票、│            │
│    │      │              │房地款第二│33329-9       │              │                      │  暫借款申請單﹙美墅│            │
│    │      │              │批        │              │              │                      │  國資料卷第四八七至│            │
│    │      │              │          │              │              │                      │  四八八頁﹚        │            │
│    │      │              │          │              │              │                      │2.取款憑條﹙美墅國資│            │
│    │      │              │          │              │              │                      │  料卷第四九○頁﹚  │            │
│    │      │              │          │              │              │                      │3.彰化銀行高雄分行函│            │
│    │      │              │          │              │              │                      │  覆資金流向表﹙銀行│            │
│    │      │              │          │              │              │                      │  查詢卷第一六二頁﹚│            │
│    │      │              │          ├───────┼───────┼───────────┼──────────┼──────┤
│    │      │              │          │彰銀城東      │448,920元     │領現                  │1.峰安公司支出傳票、│起訴書誤載付│
│    │      │              │          │78274-6       │              │                      │  暫借款申請單﹙美墅│款帳號為    │
│    │      │              │          │              │              │                      │  國資料卷第四八七至│「792746」。│
│    │      │              │          │              │              │                      │  四八八頁﹚        │            │
│    │      │              │          │              │              │                      │2.取款憑條﹙美墅國資│            │
│    │      │              │          │              │              │                      │  料卷第四九三頁﹚  │            │
├──┼───┼───────┼─────┼───────┼───────┼───────────┼──────────┼──────┤
│１０  │2.13.│16,000,000元  │預付美墅國│台銀苓雅      │2,000,000元   │安鋒鋼鐵公司          │1.峰安公司支出傳票、│            │
│    │      │              │房地款第二│08397-6       │              │台企高雄00000000000   │  暫借款申請單﹙美墅│            │
│    │      │              │批        │              │              │                      │  國資料卷第四九五至│            │
│    │      │              │          │              │              │                      │  四九七頁﹚        │            │
│    │      │              │          │              │              │                      │2.取款憑條、匯款申請│            │
│    │      │              │          │              │              │                      │  書﹙美墅國資料卷第│            │
│    │      │              │          │              │              │                      │  四九九、五○○頁﹚│            │
│    │      │              │          │              │              │                      │3.臺灣銀行苓雅分行函│            │
│    │      │              │          │              │              │                      │  覆﹙銀行查詢卷第九│            │
│    │      │              │          │              │              │                      │  ○頁﹚            │            │
│    │      │              │          ├───────┼───────┼───────────┼──────────┼──────┤
│    │      │              │          │慶豐三民      │5,000,000元   │如欲企業有限公司      │1.峰安公司支出傳票、│            │
│    │      │              │          │00000000000000│              │一銀籬子內分行        │  暫借款申請單﹙美墅│            │
│    │      │              │          │              │              │00000000000           │  國資料卷第四九五至│            │
│    │      │              │          │              │              │                      │  四九七頁﹚        │            │
│    │      │              │          │              │              │                      │2.取款憑條、匯款申請│            │
│    │      │              │          │              │              │                      │  書﹙美墅國資料卷第│            │
│    │      │              │          │              │              │                      │  五○二、五○三頁﹚│            │
│    │      │              │          ├───────┼───────┼───────────┼──────────┼──────┤
│    │      │              │          │遠東永康      │3,500,000元   │安鋒鋼鐵公司          │1.峰安公司支出傳票、│            │
│    │      │              │          │00000000000000│              │台企高雄00000000000   │  暫借款申請單﹙美墅│            │
│    │      │              │          │              │              │                      │  國資料卷第四九五至│            │
│    │      │              │          │              │              │                      │  四九七頁﹚        │            │
│    │      │              │          │              │              │                      │2.取款憑條、匯款申請│            │
│    │      │              │          │              │              │                      │  書﹙美墅國資料卷第│            │
│    │      │              │          │              │              │                      │  五○五、五○六頁﹚│            │
│    │      │              │          │              │              │                      │3.遠東銀行高雄五福分│            │
│    │      │              │          │              │              │                      │  行函覆﹙銀行查詢卷│            │
│    │      │              │          │              │              │                      │  第一三四頁﹚      │            │
│    │      │              │          ├───────┼───────┼───────────┼──────────┼──────┤
│    │      │              │          │彰銀總行      │1,000,000元   │三筆合計5,500,000元   │1.峰安公司支出傳票、│起訴書誤載彰│
│    │      │              │          │30795-9       │              │匯至安鋒鋼鐵          │  暫借款申請單﹙美墅│銀城東付款帳│
│    │      │              │          │              │              │台企高雄00000000000   │  國資料卷第四九五至│號為「792746│
│    │      │              │          │              │              │                      │  四九七頁﹚        │」。        │
│    │      │              │          ├───────┼───────┤                      │2.取款憑條﹙美墅國資│            │
│    │      │              │          │彰銀城東      │2,000,000元   │                      │  料卷第五一三、五○│            │
│    │      │              │          │78274-6       │              │                      │  九、五一二頁﹚    │            │
│    │      │              │          │              │              │                      │3.彰化銀行高雄分行函│            │
│    │      │              │          ├───────┼───────┤                      │  覆資金流向表﹙銀行│            │
│    │      │              │          │彰銀高雄      │2,500,000元   │                      │  查詢卷第二四四、二│            │
│    │      │              │          │33329-9       │              │                      │  五三頁﹚          │            │
│    │      │              │          │              │              │                      │4.匯款申請書﹙銀行查│            │
│    │      │              │          │              │              │                      │  詢卷第二五○頁）  │            │
├──┼───┼───────┼─────┼───────┼───────┼───────────┼──────────┼──────┤
│  │2.17.│36,000,000元  │預付美墅國│亞太高雄      │12,000,000元  │備償專戶              │1.峰安公司支出傳票、│            │
│    │      │              │房地款第二│000000-0      │              │大安銀行000000000000  │  暫借款申請單﹙美墅│            │
│    │      │              │批        │              │              │轉存安鋒鋼鐵定期存款  │  國資料卷第五一五、│            │
│    │      │              │          │              │              │                      │  五一六頁﹚        │            │
│    │      │              │          │              │              │                      │2.支出憑條、取款憑條│            │
│    │      │              │          │              │              │                      │  、匯款申請書﹙美墅│            │
│    │      │              │          │              │              │                      │  國資料卷第五一九  │            │
│    │      │              │          │              │              │                      │  頁﹚              │            │
│    │      │              │          │              │              │                      │3.台新國際銀行函覆﹙│            │
│    │      │              │          │              │              │                      │  銀行查詢卷第二八五│            │
│    │      │              │          │              │              │                      │  、三九五頁﹚      │            │
│    │      │              │          ├───────┼───────┼───────────┼──────────┼──────┤
│    │      │              │          │慶豐三民      │11,000,000元  │備償專戶              │1.峰安公司支出傳票、│            │
│    │      │              │          │00000000000000│              │大安銀行000000000000  │  暫借款申請單﹙美墅│            │
│    │      │              │          │              │              │轉存安鋒鋼鐵定期存款  │  國資料卷第五一五、│            │
│    │      │              │          │              │              │                      │  五一六頁﹚        │            │
│    │      │              │          │              │              │                      │2.取款憑條、匯款申請│            │
│    │      │              │          │              │              │                      │  書﹙美墅國資料卷第│            │
│    │      │              │          │              │              │                      │  五二一、五二二頁﹚│            │
│    │      │              │          │              │              │                      │3.台新國際銀行函覆﹙│            │
│    │      │              │          │              │              │                      │  銀行查詢卷第二八五│            │
│    │      │              │          │              │              │                      │  、三九五頁﹚      │            │
│    │      │              │          ├───────┼───────┼───────────┼──────────┼──────┤
│    │      │              │          │彰銀高雄      │6,000,000元   │備償專戶              │1.峰安公司支出傳票、│            │
│    │      │              │          │33329-9       │              │大安銀行000000000000  │  暫借款申請單﹙美墅│            │
│    │      │              │          │              │              │轉存安鋒鋼鐵定期存款  │  國資料卷第五一五、│            │
│    │      │              │          │              │              │                      │  五一六頁﹚        │            │
│    │      │              │          │              │              │                      │2.取款憑條、匯款申請│            │
│    │      │              │          │              │              │                      │  書﹙美墅國資料卷第│            │
│    │      │              │          │              │              │                      │  五二四、五二五頁﹚│            │
│    │      │              │          │              │              │                      │3.台新國際銀行函覆﹙│            │
│    │      │              │          │              │              │                      │  銀行查詢卷第二八五│            │
│    │      │              │          │              │              │                      │  、三九五頁﹚      │            │
│    │      │              │          ├───────┼───────┼───────────┼──────────┼──────┤
│    │      │              │          │彰銀高雄      │7,000,000元   │分二筆匯往            │1.峰安公司支出傳票、│            │
│    │      │              │          │33329-9       │              │3,000,000元         │  暫借款申請單﹙美墅│            │
│    │      │              │          │              │              │  安鋒鋼鐵公司        │  國資料卷第五一五、│            │
│    │      │              │          │              │              │  泛亞高雄000000000000│  五一六頁﹚        │            │
│    │      │              │          │              │              │4,000,000元         │2.取款憑條﹙美墅國資│            │
│    │      │              │          │              │              │  備償專戶            │  料卷第五二七頁﹚  │            │
│    │      │              │          │              │              │  大安高雄000000000000│3.匯款請書二紙﹙美墅│            │
│    │      │              │          │              │              │  轉存安鋒鋼鐵定期存款│  國資料卷第五二八、│            │
│    │      │              │          │              │              │                      │  五二九頁﹚        │            │
│    │      │              │          │              │              │                      │4.台新國際銀行函覆﹙│            │
│    │      │              │          │              │              │                      │  銀行查詢卷第二八五│            │
│    │      │              │          │              │              │                      │  、三九五頁﹚      │            │
├──┼───┼───────┼─────┼───────┼───────┼───────────┼──────────┼──────┤
│  │3.2.│42,000,000元  │預付美墅國│一銀高雄      │42,000,000元  │分三筆匯至            │1.峰安公司支出傳票、│            │
│    │      │              │房地款第二│094451        │              │20,000,000元        │  暫借款申請單﹙美墅│            │
│    │      │              │批        │              │              │  振安鋼鐵公司        │  國資料卷第五三一、│            │
│    │      │              │          │              │              │  第一商銀            │  五三二頁﹚        │            │
│    │      │              │          │              │              │  969836              │2.取款憑條二紙﹙美墅│            │
│    │      │              │          │              │              │20,000,000元        │  國資料卷第五三三、│            │
│    │      │              │          │              │              │  安鋒鋼鐵公司        │  五三四頁﹚        │            │
│    │      │              │          │              │              │  華銀高雄            │3.存款憑條﹙美墅國資│            │
│    │      │              │          │              │              │  00000000000000      │  料卷第五三五頁﹚  │            │
│    │      │              │          │              │              │2,000,000元         │4.匯款申請書二紙﹙美│            │
│    │      │              │          │              │              │  安鋒鋼鐵公司        │  墅國資料卷第五三六│            │
│    │      │              │          │              │              │  華銀高雄            │  、五三七頁﹚      │            │
│    │      │              │          │              │              │  00000000000000      │                    │            │
├──┼───┼───────┼─────┼───────┼───────┼───────────┼──────────┼──────┤
│  │3.5.│53,000,000元  │預付美墅國│華銀南高      │30,000,000元  │分二筆匯至            │1.峰安公司支出傳票、│            │
│    │      │              │房地款第二│000000-0      │              │13,300,000元        │  暫借款申請單﹙美墅│            │
│    │      │              │批        │              │              │  振安鋼鐵            │  國資料卷第五三九至│            │
│    │      │              │          │              │              │  交銀高雄000000000000│  五四一頁﹚        │            │
│    │      │              │          │              │              │  交銀高雄000000000000│2.取款憑條﹙美墅國資│            │
│    │      │              │          │              │              │16,700,000元        │  料卷第五四三頁﹚  │            │
│    │      │              │          │              │              │  安鋒鋼鐵            │3.匯款申請書二紙﹙美│            │
│    │      │              │          │              │              │  交銀高雄000000000000│  墅國資料卷第五四四│            │
│    │      │              │          │              │              │                      │  、五四五頁﹚      │            │
│    │      │              │          │              │              │                      │4.華南銀行高雄分行函│            │
│    │      │              │          │              │              │                      │  覆﹙銀行查詢卷第一│            │
│    │      │              │          │              │              │                      │  ○七頁﹚          │            │
│    │      │              │          │              │              │                      │5.取款憑條一紙、匯款│            │
│    │      │              │          │              │              │                      │  申請書二紙﹙銀行查│            │
│    │      │              │          │              │              │                      │  詢卷第一一四、一一│            │
│    │      │              │          │              │              │                      │  五頁﹚            │            │
│    │      │              │          ├───────┼───────┼───────────┼──────────┼──────┤
│    │      │              │          │台企九如      │14,000,000元  │振安鋼鐵公司          │1.峰安公司支出傳票、│            │
│    │      │              │          │00000000000   │              │交銀鳳山000000000000  │  暫借款申請單﹙美墅│            │
│    │      │              │          │              │              │                      │  國資料卷第五三九至│            │
│    │      │              │          │              │              │                      │  五四一頁﹚        │            │
│    │      │              │          │              │              │                      │2.取款憑條、匯款申請│            │
│    │      │              │          │              │              │                      │  書﹙美墅國資料卷第│            │
│    │      │              │          │              │              │                      │  五四七頁﹚        │            │
│    │      │              │          │              │              │                      │3.臺灣中小企業銀行九│            │
│    │      │              │          │              │              │                      │  如分行﹙銀行查詢卷│            │
│    │      │              │          │              │              │                      │  第一四三頁﹚      │            │
│    │      │              │          ├───────┼───────┼───────────┼──────────┼──────┤
│    │      │              │          │一銀高雄      │9,000,000元   │振安鋼鐵公司          │1.峰安公司支出傳票、│起訴書誤載為│
│    │      │              │          │094451        │              │交銀鳳山000000000000  │  暫借款申請單﹙美墅│開峰安公司LC│
│    │      │              │          │              │              │                      │  國資料卷第五三九至│。          │
│    │      │              │          │              │              │                      │  五四一頁﹚        │            │
│    │      │              │          │              │              │                      │2.取款憑條、匯款申請│            │
│    │      │              │          │              │              │                      │  書﹙美墅國資料卷第│            │
│    │      │              │          │              │              │                      │  五五○頁﹚        │            │
│    │      │              │          │              │              │                      │3.第一銀行高雄分行函│            │
│    │      │              │          │              │              │                      │  覆﹙銀行查詢卷第二│            │
│    │      │              │          │              │              │                      │  六八頁﹚          │            │
│    │      │              │          │              │              │                      │4.匯款申請書﹙銀行查│            │
│    │      │              │          │              │              │                      │  詢卷第二七三頁﹚  │            │
├──┼───┼───────┼─────┼───────┼───────┼───────────┼──────────┼──────┤
│  │3.16.│30,000,000元  │預付美墅國│彰銀高雄      │30,000,000元  │安鋒鋼鐵公司          │1.峰安公司支出傳票、│            │
│    │      │              │房地款第二│33329-9       │              │彰銀高雄00000000000000│  暫借款申請單﹙美墅│            │
│    │      │              │批        │              │              │                      │  國資料卷第五五三至│            │
│    │      │              │          │              │              │                      │  五五四頁﹚        │            │
│    │      │              │          │              │              │                      │2.取款憑條﹙美墅國資│            │
│    │      │              │          │              │              │                      │  料卷第五五五頁﹚  │            │
│    │      │              │          │              │              │                      │3.彰化銀行高雄分行函│            │
│    │      │              │          │              │              │                      │  覆資金流向表﹙銀行│            │
│    │      │              │          │              │              │                      │  查詢卷第一六二頁﹚│            │
│    │      │              │          │              │              │                      │4.存款憑條﹙銀行查詢│            │
│    │      │              │          │              │              │                      │  卷第一八二頁﹚    │            │
├──┼───┼───────┼─────┼───────┼───────┼───────────┼──────────┼──────┤
│  │4.3.│70,000,000元  │預付美墅國│彰銀高雄      │25,000,000元  │分為                  │1.峰安公司支出傳票、│            │
│    │      │              │房地款第二│33329-9       │              │20,000,000元、        │  暫借款申請單﹙美墅│            │
│    │      │              │批        │              │              │5,000,000元二筆匯至   │  國資料卷第五五八至│            │
│    │      │              │          │              │              │振安鋼鐵公司          │  五五九頁﹚        │            │
│    │      │              │          │              │              │遠東高雄中正          │2.取款憑條﹙美墅國資│            │
│    │      │              │          │              │              │00000000000000        │  料卷第五六一頁﹚  │            │
│    │      │              │          │              │              │                      │3.匯款申請書二紙﹙美│            │
│    │      │              │          │              │              │                      │  墅國資料卷第五六二│            │
│    │      │              │          │              │              │                      │  、五六三頁﹚      │            │
│    │      │              │          │              │              │                      │4.彰化銀行高雄分行函│            │
│    │      │              │          │              │              │                      │  覆資金流向表﹙銀行│            │
│    │      │              │          │              │              │                      │  查詢卷第一六二頁﹚│            │
│    │      │              │          ├───────┼───────┼───────────┼──────────┼──────┤
│    │      │              │          │華銀南高      │9,340,000元*  │分為三筆匯往          │1.峰安公司支出傳票、│峰安公司支出│
│    │      │              │          │000000-0      │              │峰安公司              │  暫借款申請單﹙美墅│傳票登載金額│
│    │      │              │          │              │              │3,340,000元         │  國資料卷第五五八至│為9,000,000 │
│    │      │              │          │              │              │  台銀苓雅            │  五五九頁﹚        │元          │
│    │      │              │          │              │              │  000000000000        │2.取款憑條﹙美墅國資│            │
│    │      │              │          │              │              │4,000,000元         │  料卷第五六八頁﹚  │            │
│    │      │              │          │              │              │  台企仁大            │3.匯款申請書三紙﹙美│            │
│    │      │              │          │              │              │  00000000000         │  墅國資料卷第五六九│            │
│    │      │              │          │              │              │2,000,000元         │  至五七一頁﹚      │            │
│    │      │              │          │              │              │  亞太高雄            │                    │            │
│    │      │              │          │              │              │  0000000000000       │                    │            │
│    │      │              │          ├───────┼───────┼───────────┼──────────┼──────┤
│    │      │              │          │一銀高雄      │17,000,000元  │分為二筆匯至          │1.峰安公司支出傳票、│            │
│    │      │              │          │094451        │              │16,000,000元        │  暫借款申請單﹙美墅│            │
│    │      │              │          │              │              │  振安鋼鐵公司        │  國資料卷第五五八至│            │
│    │      │              │          │              │              │  遠東高雄中正        │  五五九頁﹚        │            │
│    │      │              │          │              │              │  00000000000000      │2.取款憑條、匯款申請│            │
│    │      │              │          │              │              │1,000,000元         │  書﹙美墅國資料卷第│            │
│    │      │              │          │              │              │  峰安金屬            │  五七三頁﹚        │            │
│    │      │              │          │              │              │  一銀小港            │3.取款憑條、全行代理│            │
│    │      │              │          │              │              │  0000000000          │  收款申請書、聯行往│            │
│    │      │              │          │              │              │                      │  來支出傳票、活期存│            │
│    │      │              │          │              │              │                      │  款憑條﹙美墅國資料│            │
│    │      │              │          │              │              │                      │  卷第五七四、五七五│            │
│    │      │              │          │              │              │                      │  頁﹚              │            │
│    │      │              │          │              │              │                      │4.第一銀行高雄分行函│            │
│    │      │              │          │              │              │                      │  覆﹙銀行查詢卷第二│            │
│    │      │              │          │              │              │                      │  六八頁反面﹚      │            │
│    │      │              │          ├───────┼───────┼───────────┼──────────┼──────┤
│    │      │              │          │台企九如      │19,000,000元  │振安鋼鐵公司          │1.峰安公司支出傳票、│            │
│    │      │              │          │00000000000   │              │遠東高雄中正          │  暫借款申請單﹙美墅│            │
│    │      │              │          │              │              │00000000000000        │  國資料卷第五五八至│            │
│    │      │              │          │              │              │                      │  五五九頁﹚        │            │
│    │      │              │          │              │              │                      │2.取款憑條、匯款申請│            │
│    │      │              │          │              │              │                      │  書﹙美墅國資料卷第│            │
│    │      │              │          │              │              │                      │  五六五、五六六頁﹚│            │
│    │      │              │          │              │              │                      │3.臺灣中小企業銀行九│            │
│    │      │              │          │              │              │                      │  如分行函覆﹙銀行查│            │
│    │      │              │          │              │              │                      │  詢卷第一四三頁﹚  │            │
├──┼───┼───────┼─────┼───────┼───────┼───────────┼──────────┼──────┤
│  │4.4.│18,500,000元  │預付美墅國│華銀南高      │8,700,000元   │振安鋼鐵公司          │1.峰安公司支出傳票﹙│            │
│    │      │              │房地款第二│000000-0      │              │交銀鳳山000000000000  │  美墅國資料卷第五七│            │
│    │      │              │批        │              │              │                      │  七頁﹚            │            │
│    │      │              │          │              │              │                      │2.取款憑條、匯款申請│            │
│    │      │              │          │              │              │                      │  書﹙美墅國資料卷第│            │
│    │      │              │          │              │              │                      │  五七九、五八○頁﹚│            │
│    │      │              │          │              │              │                      │3.華南銀行高雄分行函│            │
│    │      │              │          │              │              │                      │  覆﹙銀行查詢卷第一│            │
│    │      │              │          │              │              │                      │  ○七頁﹚          │            │
│    │      │              │          ├───────┼───────┼───────────┼──────────┼──────┤
│    │      │              │          │一銀高雄      │9,800,000元   │振安鋼鐵公司          │1.峰安公司支出傳票﹙│            │
│    │      │              │          │094451        │              │交銀鳳山000000000000  │  美墅國資料卷第五七│            │
│    │      │              │          │              │              │                      │  七頁﹚            │            │
│    │      │              │          │              │              │                      │2.取款憑條、匯款申請│            │
│    │      │              │          │              │              │                      │  書﹙美墅國資料卷第│            │
│    │      │              │          │              │              │                      │  五八二頁﹚        │            │
│    │      │              │          │              │              │                      │3.第一銀行高雄分行函│            │
│    │      │              │          │              │              │                      │  覆﹙銀行查詢卷第二│            │
│    │      │              │          │              │              │                      │  六八頁反面﹚      │            │
├──┼───┼───────┼─────┼───────┼───────┴───────────┼──────────┼──────┤
│    │      │              │          │              │合計                                  │                    │            │
│    │      │              │          │              │431,892,228元                         │                    │            │
└──┴───┴───────┴─────┴───────┴───────────────────┴──────────┴──────┘


司法院資訊處製作；財團法人民間司法改革基金會備份。
